【裁判字號】    98,訴,553
【裁判日期】    981130
【裁判案由】    偽造文書等
【裁判全文】
臺灣嘉義地方法院刑事判決               98年度訴字第553號
公  訴  人  臺灣嘉義地方法院檢察署檢察官
被      告  戊○○
上列被告因偽造文書等案件，經檢察官提起公訴（97年度偵字第
8397號、98年度偵字第146號），本院判決如下：
    主  文
戊○○犯附表一所示各罪，各處如附表一所示之刑，應執行有期
徒刑肆年，附表二所示署名、印文、附表三、附表四編號一至三
所示之物及未扣案之高玉涵、程永承、陳志豪、許正龍、林麗勤
、吳琇惠、楊錦足、長生參藥行、王維善、郭明鴻、黃木森、沙
頓生物科技公司、吳聰敏之印章各壹個，均沒收。
    犯 罪 事 實
一、戊○○（原名：蔣炳鉛）前因偽造文書等案件，經臺灣高等
    法院臺南分院以80年度上訴字第1606號判決判處有期徒刑2
    年6月，上訴後經最高法院於81年3月21日，以81年度臺上字
    第2409號判決上訴駁回確定，再因偽造文書等案件，經臺灣
    高等法院臺南分院於82年12月5日，以82年度上訴字第1521
    號判決判處有期徒刑2年確定，上開2罪經裁定減刑及定應執
    行有期徒刑3年3月，後又因偽造文書案件，經臺灣桃園地方
    法院於83年1月24日判決判處有期徒刑4年6月確定，上開各
    罪接續執行，84年11月22日縮短刑期假釋出監，付保護管束
    ，然再因偽造文書等案件，經臺灣高等法院臺南分院於88年
    4月24日，以87年度上更（一）字第234號判決判處有期徒刑
    6年，刑後強制工作3年確定，與前揭撤銷假釋應執行殘刑5
    年2月21日接續執行，於93年3月8日縮刑短刑期假釋出監，
    付保護管束，於97年1月9日假釋期滿，未經撤銷，所餘未執
    行之刑以已執行論而執行完畢（附表一編號十四至十九構成
    累犯）。詎猶不知悔改，為以下犯行：
(一)意圖為自己不法之所有，於附表一編號一至四基於偽造附表
    二編號一至四所示私文書及行使各該私文書、變造及行使國
    民身分證、駕駛執照特種文書（僅附表一編號一至三）、詐
    欺取財之概括犯意，先取得不知情之高玉涵、許正龍、李信
    毅所交付之身分證件或存摺（另經檢察官不起訴處分），將
    附表編號一至四所示自小客車登記於其等名下，再以其等名
    義投保第三人責任險，復於附表一編號一至四所示申請理賠
    之前1日，如附表一至四所載利用不知情之刻印店成年人偽
    刻高玉涵、程永承、陳志豪、林景立、許正龍、林麗勤等人
    之印章各1個，並將前取得之陳志豪、林景立之國民身分證
    影本、張永和、施育仁之駕駛執照影本，於附表一編號一至
    三所示申請理賠之前1日，在高雄縣梓官鄉○○村○○路141
    巷6號居所，黏貼他人照片後影印，變造各該證件，復持以
    前揭偽刻之印章蓋印，並偽簽高玉涵、程永承、陳志豪、林
    景立、許正龍、林麗勤、李信毅之署名，連續偽造附表一編
    號一至四所示私文書，併同不知情之高玉涵、程永承、林麗
    勤、許正龍、李信毅所交付之證件影本或存簿封面影本及前
    揭變造之陳志豪、張永和、林景立、施育仁之各該證件，於
    附表一編號一至四所示時間，向各該保險公司受理理賠之承
    辦成年人人員以行使，足生損害於高玉涵等人及各保險公司
    受理賠償之正確性，並致各該保險公司均陷於錯誤，誤信為
    真，各給付理賠如附表一編號一至四所示之金額。
(二)戊○○復意圖為自己不法之所有，於附表一編號五至十九基
    於偽造附表二編號五至十九所示私文書及行使各該私文書、
    變造及行使國民身分證、駕駛執照特種文書（附表一編號五
    、七、九至十四、十七僅行使變造特種文書；附表一編號八
    、十五、十六、十八並無變造或行使變造特種文書）、詐欺
    取財之各別犯意，其中附表一編號十八與丁○○、附表一編
    號十九與丙○○有犯意聯絡（該2人另經本院以98年度嘉簡
    字第1210號判決有罪確定），以先前取得不知情之吳琇惠、
    高玉涵、楊錦足、林維真、蔡耿榮、蔡有忠、桑瑋彤、吳淑
    鳳、王維善、黃木森、吳聰敏（另經檢察官不起訴處分）等
    人所交付之證件或存簿後，先將附表一編號五至十九所示自
    小客車登記在自己、不知情之吳琇惠、高玉涵、楊錦足、林
    維真、蔡耿榮、蔡有忠、桑瑋彤、吳淑鳳、王維善、黃木森
    、吳聰敏名下，並向附表一編號五至十九所示之保險公司分
    別投保汽車第三人強制責任險，分別於附表一編號五至九、
    十四、十六、十七、十九所示申請理賠前1日，在其居所，
    將前取得之林景立、郭堯喜駕駛執照影本黏貼他人照片，影
    印後變造林景立、郭堯喜之駕駛執照影本，另利用不知情刻
    印店成年人偽刻李其山、吳琇惠，施育仁、張永和、楊錦足
    、桑瑋彤、長生參藥行、王維善、黃木森、郭明鴻、沙頓生
    物科技公司（下稱沙頓公司）、吳聰敏之印章各1個，再以
    附表一編號五至十九所示方式，分別詐稱張永和等人駕駛自
    小客車發生事故，並撞壞毀損李其山等人之汽車或物品，進
    而利用偽刻之李其山等人之印章，蓋印在附表二編號五至十
    九之文件上，並偽造其等署名，而偽造完成如附表二編號五
    至十九所示之私文書，併同附表一編號五至十九所示之變造
    證件或不知情之吳琇惠等人交付之證件、存簿封面影本，持
    向附表一編號五至十九所示各保險公司申請理賠而行使，足
    生損害於李其山等人及各該保險公司投保、理賠之正確性，
    又附表一編號五至十七所示各該保險公司因戊○○出示之理
    賠申請書等文件形式上均齊全，誤信為真，陷於錯誤，而分
    別理賠如附表一編號五至十七所示之保險金，至於附表一編
    號十八、十九，因保險公司發現有異，並未核准理賠而詐欺
    取財未遂。總計戊○○以上述「假車禍」方式向保險公司詐
    領之保險金達新臺幣（下同）644萬元。
(三)嗣經警於97年11月27日上午9時許持搜索票至臺南市○○路7
    99巷40弄7號丁○○住處及同路825號之3居處執行搜索，在
    丁○○住處扣得附表四所示之行動電話2支、黃木森印章1個
    、估價單及訂貨明細表各1份，另於97年11月27日上午9時30
    分許，持搜索票在嘉義市○○○路17巷33號丙○○住處執行
    搜索，扣得「白檀精油」半公斤裝1瓶、三聯複寫估價單1本
    （有紀錄23張）、沙頓公司損益表4張、復於97年11月27日
    上午9時40分許，在高雄縣梓官鄉○○村○○路141巷6號（
    下稱居所）戊○○居所拘提戊○○，並持搜索票在上址搜索
    ，扣得附表三、附表三之一所示之物，而悉上情。
二、案經嘉義市政府警察局第一分局報告臺灣嘉義地方法院檢察
    署檢察官偵查起訴。
    理  由
壹、程序事項
一、按被告以外之人於審判外之言詞或書面陳述，除法律有規定
    者外，不得作為證據，刑事訴訟法第159條第1項定有明文，
    又被告以外之人於偵查中向檢察官所為之陳述，除顯有不可
    信之情況外，得為證據，此觀同法第159條之1第2項規定甚
    明。本件證人即共同正犯丁○○、丙○○、友邦產物保險公
    司（中央產物保險公司）襄理謝耀民、第一產物保險公司課
    長陳劍文、華南產物保險公司理賠專員陳弘明、新光產物保
    險公司襄理趙瑞文、蘇黎世產物保險公司襄理陳國峻、明台
    產物保險公司理賠專員吳明輝、富邦產物保險公司經理吳太
    乙、旺旺友聯產物保險公司葉道政、證人李信毅、高玉涵、
    李其山、張永和、林維貞、吳聰敏、吳琇惠、劉青皓、方建
    展、蔡耿榮於偵查中檢察官訊問時所為陳述，因偵查中檢察
    官向被告以外之人所取得之陳述，原則上均能遵守法律規定
    ，不致違法取供，證人於在偵查中向檢察官所為之證言部分
    ，並無顯不可信之情事，且與本件事證調查之證明有關連性
    ，自有證據能力，得為本案證據。
二、次按被告以外之人於審判外之陳述，雖不符前4條（即刑事
    訴訟法第159條之1至之4）之規定，而經當事人於審判程序
    同意作為證據，法院審酌該言詞陳述或書面陳述作成時之情
    況，認為適當者，亦得為證據。當事人、代理人或辯護人於
    法院調查證據時，知有第159條第1項不得為證據之情形，而
    未於言詞辯論終結前聲明異議者，視為有前項之同意，此觀
    刑事訴訟法第159條之5規定甚明。本件公訴檢察官及被告於
    本院準備程序及審理時對於證人丁○○、丙○○、謝耀民、
    陳劍文、陳弘明、趙瑞文、陳國峻、吳明輝、吳太乙、葉道
    政、吳琇惠、李信毅、高玉涵、李其山、張永和、林維貞、
    吳聰敏、劉青皓、方建展、蔡耿榮、郭明鴻、林麗琴、黃木
    森、蔡有忠、吳淑鳳、程永承、簡忠衛、林景立、桑瑋彤、
    甲○○、乙○○等人於警詢之證述及本判決所引用具傳聞性
    質證據資料（詳如下述）之證據能力，均表示同意作為本案
    之證據，且迄於言詞辯論終結前亦未聲明異議。本院審酌前
    揭證據資料作成時之情況，核無違法取證或其他瑕疵，認為
    以之作為證據為適當，自得作為證據。
貳、實體事項
一、得心證之理由
(一)上揭犯罪事實，業據被告於警詢、偵查及本院準備程序、審
    理時坦承不諱（見偵查卷第2至10、23至29、120、295至298
    、355至358頁；本院卷第97頁），核與證人丁○○、丙○○
    、謝耀民、陳劍文、陳弘明、趙瑞文、陳國峻、吳明輝、吳
    太乙、葉道政、吳琇惠、李信毅、高玉涵、李其山、張永和
    、林維貞、吳聰敏、劉青皓、方建展、蔡耿榮、郭明鴻、林
    麗琴、黃木森、蔡有忠、吳淑鳳、程永承、簡忠衛、林景立
    、桑瑋彤、甲○○、乙○○等人證述之情節相符（見附表一
    證據出處），並有搜索票、拘票、搜索扣押筆錄、扣押物品
    目錄表、扣押物品收據、丁○○、被告當庭書立之文字、附
    表一所示書證附卷可佐（見偵查一卷第16至21、42、46至48
    、56至60、67、299、300頁；附表一所示證據出處），又被
    告在附表二所示文件偽造署名、印文，復有附表三、四所示
    之物扣按可證，足見被告上揭自白核與事實相符。
(二)至於公訴意旨認為附表一編號十四、十五（即起訴書附表一
    編號八、十六），被告係先以詐欺方式詐騙保險公司未遂，
    進而改以恐嚇方式，而取得保險金理賠乙節，訊據被告固坦
    承確有以詐欺方式，詐騙保險金，然矢口否認有何恐嚇取財
    犯行，辯稱：向承辦理賠人員催促處理速度，但未持槍前往
    ，亦未恐嚇之，理賠與否實際決定權仍在總公司等語。經查
    ：
１、證人即蘇黎世產物保險公司主任乙○○於本院審理時具結證
    稱：被告至公司申請理賠時並未說什麼，但手持牛皮紙袋，
    告知係毀損之槍枝，不敢看而未確認之，因是否理賠並無決
    定權，只負責送件；被告並未告以若不敢快理賠，槍枝主人
    會去公司找保險員負責等語，當時亦未報警，因一般程序係
    呈報總公司主管處理，且未明顯受到不好之對待，警詢陳述
    知道被告之名號，係因其有詐領保險金之類似案件；本件無
    感受到被告恐嚇之意等語（見本院卷第130、132至134、13
    6頁）；證人即富邦產物保險公司業務員甲○○於本院審理
    時亦具結證稱：被告告知有兄弟東西受損壞，但未講清楚，
    沒有看到袋中之東西，未意識到係槍枝，只想到被告提出之
    金額較高，要如何處理等語（見本院卷第138、139、141、1
    42頁），然觀諸證人乙○○於警詢中證述：被告稱以除茶葉
    外，尚有另一被害人攜帶之槍械亦在該車禍中毀損，若不按
    價理賠，很難對槍械主人交代，到時候槍械修理好，槍械主
    人可能會持該槍械來請領理賠，公司基於維護理賠人員之安
    全，於上報總公司後，迫於無奈，以42萬元理賠予被告等語
    （見偵查一卷第448至449頁）；證人甲○○亦於警詢中證稱
    ：被告稱水沈香翻落毀損，因而要求理賠80萬元，公司訪價
    後，認損失物品未達被告所申請理賠價值，被告稱除了水沈
    香外，尚有另一被害人攜帶之槍械亦在該車禍中毀損，若不
    按價理賠，很難對槍械主人交代，公司基於維護理賠人員安
    全，迫於無奈，以35萬元理賠予被告等語（見偵查一卷第44
    3至444頁），2位證人於警詢之證詞全然相同，惟於本院審
    理時卻均翻異前證，均否認知悉被告所持即為槍枝，被告是
    否確有前揭舉措，已非無疑。
２、另以保險金理賠之決定權在於總公司，審核層級包括理賠經
    理、公司經理等上級單位，前揭證人僅為受理申請賠償文件
    之承辦人員，並無理賠與否之決定權，本件依卷內證據所示
    ，該2家保險公司皆以形式上被告之送件符合理賠要件而理
    賠之，難認有何受被告恐嚇致給付保險金之情形，上開2位
    證人所述既有瑕疵可指，且亦無其他補強證據足以擔保證人
    所述之真實性，無從認定保險公司理賠係因被告恐嚇所致，
    復查無其他積極證據堪認被告係恐嚇附表一編號十四、十五
    所示之保險公司而取得保險理賠，依罪疑有利於被告之法則
    ，仍應認前揭保險公司係陷於錯誤，而給付保險金。
(三)從而，本件事證明確，被告本件犯行，均堪認定，應予依法
    論科。
二、新舊法比較
(一)被告於附表一編號一至四行為後，刑法業於94年1月7日修正
    ，於同年2月2日公布，並於95年7月1日施行。其中與本件有
    關之修正條文為第2條、第33條第5款、第51條第5款、第55
    條、第56條等規定。而按行為後法律有變更者，適用行為時
    之法律，但行為後之法律有利於行為人者，適用最有利於行
    為人之法律，現行刑法第2條第1項定有明文。此條規定乃與
    刑法第1條罪刑法定主義契合，而貫徹法律禁止溯及既往原
    則，係規範行為後法律變更所生新舊法律比較適用之準據法
    ，是刑法第2條本身雖經修正，但既屬適用法律之準據法，
    本身尚無比較新舊法之問題，應一律適用裁判時之現行刑法
    第2條規定，以決定適用之刑罰法律，先予敘明。另本次刑
    法修正之比較新舊法，應就罪刑有關之共犯、未遂犯、想像
    競合犯、牽連犯、連續犯、結合犯，以及累犯加重、自首減
    輕暨其他法定加減原因與加減例等一切情形，綜其全部罪刑
    之結果而為比較（最高法院95年度第8次刑庭會議決議意旨
    參照）。
(二)本件適用之刑法第33條第5款關於「罰金：一元以上」之規
    定，修正為「罰金：新臺幣一千元以上，以百元計算之」，
    刑法法定本刑中列有罰金刑者，其法定最低度罰金刑因之提
    高，涉及科刑規範變更，自有新舊法比較之必要，又刑法第
    55條後段牽連犯及第56條連續犯之規定均刪除，此刪除雖非
    犯罪構成要件之變更，但顯已影響行為人刑罰之法律效果，
    自屬法律有變更，而有新舊法比較之必要至於刑法第51條第
    5款關於有期徒刑數罪併罰之上限由20年修正為30年，亦有
    新舊法比較之必要。是被告於附表一編號一至四所示犯行，
    適用修正前之刑法規定，多次行使偽造私文書、行使變造特
    種文書及詐欺取財犯行，各基於概括犯意，為連續犯，且連
    續行使偽造私文書、連續行使變造特種文書均與連續詐欺取
    財犯行間有方法、目的之牽連關係，應論以連續行使偽造私
    文書罪，最高可處有期徒刑7年6月，又與本件其餘犯行依修
    正前刑法第51條第5款規定，定應執行刑，最多可處有期徒
    刑20年。若依修正後刑法之規定，每次行使偽造私文書與詐
    欺取財犯行為，為以1行為觸犯數罪名之想像競合犯，從一
    重之行使偽造私文書罪處斷，4次行使偽造私文書犯行則因
    時間明顯可分而論以數罪，數罪併罰後再與其餘各罪併罰，
    最長可處有期徒刑30年，綜合比較後，顯以適用舊法規定較
    有利於被告。
三、論罪科刑
(一)按刑法第212條所謂「其他相類之證書、介紹書」，係指與
    關於品行、能力、服務之證書、介紹書相類似之文書而言，
    如其具有公文書之性質，則依特別法優於普通法之原則，尚
    無適用同法第211條而論以偽造公文書之餘地（最高法院90
    年度臺上字第6628號判決意旨可資參照）。而汽車駕駛執照
    依道路交通安全規則第50條第1項規定，為駕駛汽車之許可
    憑證，自屬刑法第212條所列特許證之一種；至於國民身分
    證既由該管公務員查據相關資料所制作、核發，用於表示特
    定人關於品行、能力相類之證書，亦屬具公文書性質之特種
    文書。再者，將偽造證書複印或影印，與抄寫或打字不同，
    其於吾人實際生活上可替代原本使用，被認為具有與原本相
    同之信用性，自非不得為犯刑法上偽造證書罪之客體，最高
    法院75年臺上字第5498號判例意旨可為參照。
(二)另按刑法上偽造文書罪章所指之文書，除必須具備有體性、
    文字性、持續性、意思性等要件外，尚必須存有足以表彰一
    定之製作名義人時，該等記載方可認為係文書，否則若僅為
    表彰某人簽名意思之署名或簽押，並不具有表彰一定製作名
    義人存在，該等記載即無從認為係刑法上之文書，而只能認
    為係單純之署押，又刑法上之偽造署押罪，係指單純偽造簽
    名、捺印或以其他符號代簽名而言，若在制式之書類上偽造
    他人簽名，已為一定意思表示，具有申請書或收據等類之性
    質者，則係犯偽造文書罪，而該偽造署押為偽造私文書之部
    分行為，即不另論罪。是被告先偽刻高玉涵、程永承、陳志
    豪、林景立、許正龍、林麗勤、李其山、吳琇惠、施育仁、
    張永和、楊錦足、桑瑋彤、長生參藥行、王維善、郭明鴻、
    黃木森、沙頓公司、吳聰敏之印章，再於申請理賠時在附表
    二所示文件所載欄位上持偽刻之印章及取得之李信毅、林維
    真、蔡耿榮、蔡有忠、吳淑鳳印章偽造印文，另偽簽所示署
    名，以偽造各該私文書，另亦於附表一所示時間，以前取得
    之證件影本，黏貼他人照片，再影印之方式，變造陳志豪、
    林景立之國民身分證影本、張永和、施育仁、林景立、郭堯
    喜之駕駛執照影本，復交付保險公司承辦人員行使，核被告
    所為，附表一編號一至三、五至七、九至十四、十七均係犯
    刑法第216條、第210條之行使偽造私文書罪、同法第216條
    、第212條之行使變造特種文書罪及同法第339條第1項之詐
    欺取財既遂罪；附表一編號四、八、十五、十六，則係犯同
    法第216條、第210條之行使偽造私文書罪及同法第339條第1
    項之詐欺取財罪既遂罪；附表一編號十八係犯同法第216條
    、第210條之行使偽造私文書罪及同法第339條第3項、第1項
    之詐欺取財未遂罪；附表一編號十九則係犯同法第216條、
    第210條之行使偽造私文書罪、同法第216條、第212條之行
    使變造特種文書罪及同法第339條第3項、第1項之詐欺取財
    未遂罪。被告就附表一編號十八與丁○○、編號十九與丙○
    ○，就行使偽造私文書、行使變造特種文書（不包括變造特
    種文書）、詐欺取財罪部分各有犯意聯絡及行為分擔，為共
    同正犯，又利用不知情之刻印店成年人偽刻前述之高玉涵等
    印章，為間接正犯。被告先偽刻高玉涵等人之印章，嗣於附
    表二所示文書偽造其等印文，偽刻印章復偽造印文，另持取
    得之李信毅印章蓋印而偽造印文，又偽造所示署名，均係偽
    造私文書之階段行為，偽造私文書後交付各該保險公司承辦
    人員以行使，其偽造之低度行為應為行使之高度行為所吸收
    ，均不另論罪。至於被告於附表一編號十七所示汽（機）車
    險理賠申請書之駕駛人欄、汽車險賠款匯款申請書之存戶名
    欄所簽以之「郭明鴻」，僅係用資識別，而非證明一定意思
    表示或一定事實，且亦非表示本人簽名之意，不生偽造署押
    之問題（最高法院92年臺上字第2648號判決意旨參照），是
    該部分不論列入本件被告偽造署名犯行之部分，附此敘明。
(三)被告就附表一編號一至四所示行使偽造私文書、行使變造特
    種文書及詐欺取財犯行間，各均發生於新法施行之前，且其
    所為之各次犯行時間、地點各均獨立，惟其時間緊接，所犯
    係構成要件相同之罪名，主觀上顯係基於概括之犯意，依修
    正前刑法第56條之規定，各得成立連續犯，又連續行使偽造
    私文書、連續行使變造特種文書均與連續詐欺取財犯行間，
    有方法、目的之牽連關係，應依修正前刑法第55條後段，從
    一重論以連續行使偽造私文書罪，至於附表一編號五至十九
    ，行使偽造私文書、行使變造特種文書及詐欺取財或詐欺取
    財未遂犯行間，各以1行為觸犯數罪名，為想像競合犯，應
    依刑法第55條前段之規定，從一重之行使偽造私文書罪處斷
    ，另與前揭連續行使偽造私文書罪部分，犯意各別，行為互
    異，應分論併罰。再者公訴意旨雖於附表一編號十九，對丙
    ○○論以行使業務登載不實文書罪嫌，被告即與之為共同正
    犯，然此部分係被告自行偽造沙頓生物科技公司之印章及收
    據而交付，已據其供承無訛，顯非丙○○因業務上製作文書
    ，基此出具之證明，仍應視為一般之私文書，均附此敘明。
    另戶籍法第75條雖於97年5月28日增訂有關變造、行使變造
    國民身分證部分，惟本件附表一編號17至19並無變造或行使
    變造國民身分證之犯行，即無適用之，併以說明。
(四)被告前因偽造文書等案件，經法院判處罪刑確定，經裁定減
    刑及定應執行有期徒刑3年3月，後又因偽造文書等案件，經
    桃園地方法院判決判處有期徒刑4年6月，上開各罪接續執行
    ，84年11月22日縮行期滿假釋出監，交付保護管束，然再因
    偽造文書等案件，經臺灣高等法院臺南分院於88年4月24日
    ，以87年度上更（一）字第234號判決判處有期徒刑6年，刑
    後強制工作3年確定，與前揭撤銷假釋應執行殘刑5年2月21
    日接續執行，於93年3月8日縮刑期滿假釋出監，付保護管束
    ，97年1月9日假釋期滿，未經撤銷，所餘未執行之刑以已執
    行論而執行完畢，詳如犯罪事實欄所述，此有臺灣高等法院
    被告前案紀錄表乙份在卷可查，被告於受徒刑之執行完畢後
    ，5年以內故意再犯本件附表一編號十四至十九所示之有期
    徒刑以上之罪，各為累犯，均應依刑法第47條第1項規定加
    重其刑。
(五)爰審酌被告前已有詐領保險金之相關案件，經法院判處罪刑
    確定，有期徒刑部分已執行完畢，仍不知悔改，圖謀不勞而
    獲，再度以冒用他人名義製造假車禍而請求保險公司給付保
    險金，使保險公司受害非輕，害及保險制度之穩固性，且均
    未賠償之，兼念及被告犯罪後坦認犯行，自承前經營車行，
    離婚再娶之家庭、經濟狀況並斟酌本件犯罪所得金額等一切
    情狀，就附表一所示各罪分別量如附表一論罪科刑欄所示之
    刑。又被告就附表一編號一至八所示犯行之犯罪時間，均係
    於96年4月24日以前，合於中華民國九十六年罪犯減刑條例
    規定減刑規定之適用，且亦無不得減刑之情形，就附表一編
    號一至四宣告之1罪及編號五至八各罪，依該減刑條例第2條
    第1項第3款之規定，減其宣告刑2分之1，並與其餘不得減刑
    之部分定其應執行之刑，以示懲儆。至於公訴意旨具體求處
    有期徒刑7年，然本院審酌被告前案詐得金額為1,330萬元，
    經判處有期徒刑6年，此有臺灣高等法院臺南分院87年度上
    更（一）字第234號判決書乙份在卷可按（見本院卷第85至
    88頁），本院綜合上情，認本件對被告處以如主文所示之刑
    ，已足收懲儆之效，併敘明之。
(六)另按有犯罪之習慣或因遊蕩或懶惰成習而犯罪者，於刑之執
    行前，令入勞動場所，強制工作，刑法第90條第1項定有明
    文。又保安處分係針對受處分人將來之危險性所為之處置，
    以達教化、治療之目的，為刑罰之補充制度。我國現行刑法
    採刑罰與保安處分雙軌制，係在維持行為責任之刑罰原則下
    ，為協助行為人再社會化之功能，以及改善行為人潛在之危
    險性格，期能達成根治犯罪原因、預防犯罪之特別目的。是
    保安處分中之強制工作，旨在對欠缺正確工作觀念或無正常
    工作因而習慣犯罪者，強制其從事勞動，學習一技之長及正
    確之謀生觀念，使其日後重返社會，能適應社會生活。刑法
    第90條第1項規定對於「有犯罪之習慣或因遊蕩或懶惰成習
    而犯罪者」之宣付強制工作處分，即係本於保安處分應受比
    例原則之規範，使保安處分之宣告，與行為人所為行為之嚴
    重性、行為人所表現之危險性及對於行為人未來行為之期待
    性相當之意旨而制定，由法院視行為人之危險性格，決定應
    否令入勞動處所強制工作，以達預防之目的。所謂「有犯罪
    之習慣」則指對於犯罪以為日常之惰性行為，乃一種犯罪之
    習性，至所犯之罪名為何，是否同一，則非所問；而行為人
    是否構成累犯，尤非決定其是否有犯罪習慣之唯一標準（最
    高法院95年度臺上字第6446號判決意旨資照）。公訴意旨雖
    請求對被告宣告於刑之執行前令入勞動場所強制工作，然刑
    法上之習慣犯，必須有具體之事實，足資證明行為人有犯罪
    之惡習及慣行，始有習慣犯規定之適用，且有犯罪習慣者係
    指對於犯罪已為日常之惰性行為，習慣犯係視犯罪為一種習
    性。查被告前雖有偽造文書、詐欺前科，然其常業詐欺係發
    生於84年至85年間，有上開判決書存卷為佐，雖本院認定被
    告本案成立行使偽造私文書、詐欺共19次，犯罪之時間自94
    年6月11日至97年11月13日，其犯罪之次數雖多，然各次犯
    罪間隔較長，復查無具體事實足認被告有犯罪之習慣或因遊
    蕩或懶惰成習而犯罪，且被告犯後坦承犯行，顯知悔悟，另
    目前被告仍在執行前案宣告之強制工作，衡量被告已近60歲
    之年紀、本件行為之嚴重性、所表現之危險性及對於未來行
    為之期待性，認量處被告有期徒刑4年，已足收懲儆之效，
    從而本院認無並對被告宣告強制工作之必要，併予敘明。
四、沒收部分：按偽造之印章、印文或署押，不問屬於犯人與否
    ，沒收之，刑法第219條定有明文，又偽造之私文書如已行
    使，即為他人所有，非屬被告所有，不得諭知沒收，僅其中
    偽造之印文、署押，應依前揭法條之規定諭知沒收，另按共
    同正犯因相互間利用他人之行為，以遂行其犯意之實現，本
    於責任共同原則，有關沒收部分，對於共犯間供犯罪所用之
    物，自均應為沒收之諭知。
(一)本件附表二所示文件上偽造之署名及印文，為被告所偽造，
    業據其坦承在卷（見偵卷(一)第2至10頁），應依刑法第219條
    規定宣告沒收。另扣案附表三、附表四編號一所示之物，各
    供所列犯行之用，其中附表三編號一至八、附表四編號一為
    偽造之印章，其餘之物屬被告所有，業據其陳明在卷（見偵
    查一卷第3至4、28頁），印章部分應依刑法第219條、其餘
    之物則依同法第38條第1項第2款規定，於各該犯行諭知沒收
    。另在共同正犯丁○○住處查扣之附表四編號二、三所示估
    價單及訂貨明細表各1份，係供附表一編號十八犯罪所用，
    為被告放置在該處，屬其所有，亦應依刑法第38條第1項第2
    款規定，宣告沒收。再者，被告所偽刻高玉涵、程永承、陳
    志豪、許正龍、林麗勤、吳琇惠、楊錦足、長生參藥行、王
    維善、郭明鴻、黃木森、沙頓公司、吳聰敏之印章各1個皆
    未扣案，然並無積極證據證明業經滅失，依刑法第219條之
    規定，不論屬於被告與否，於各該犯行宣告沒收。
(二)至於附表二各編號所示之私文書，併同附表一各編號所示變
    造國民身分證、駕駛執照影本，均因申請理賠，交付保險公
    司人員以行使，非被告或共犯所有，不予宣告沒收。而附表
    三之一編號五雖供本件犯行所用，然非被告所有，業據證人
    證述在卷（詳附表一證據出處），至於其餘之物則核與本件
    犯行無關，又附表四編號四、五所示丁○○住處扣得行動電
    話2支亦與本件犯行無涉，另扣獲之「白檀精油」半公斤裝1
    瓶、三聯複寫估價單1本（有紀錄23張）、沙頓公司損益表4
    張，亦核與本件犯行無關，均不予宣告沒收。
據上論斷，應依刑事訴訟法第299條第1項前段，刑法第2條第1項
前段、第28條、第216條、第210條、第212條、第339條第1項、
第3項、第55條（含修正前）、第56條（修正前）、第47條第1項
、第51條第5款（修正前）、第219條、第38條第1項第2款，中華
民國九十六年罪犯減刑條例第2條第1項第3款、第7條、第11條，
刑法施行法第1條之1第1項、第2項前段，判決如主文。
中    華    民    國    98    年    11    月    30    日
                  刑事第二庭審判長法  官  沈福財
                                  法  官  卓春慧
                                  法  官  林青怡
以上正本證明與原本無異。
如不服本判決應於收受判決後10日內向本院提出上訴書狀，並應
敘述具體理由；其未敘述上訴理由者，應於上訴期間屆滿後20日
內向本院補提理由書（均須按他造當事人之人數附繕本）「切勿
逕送上級法院」。告訴人或被害人如對於本判決不服者，應具備
理由請求檢察官上訴，其上訴期間之計算係以檢察官收受判決正
本之日期為準。
中    華    民    國    98    年    11    月    30    日
                                  書記官  李佳惠
附錄本案判決論罪科刑法條全文：
中華民國刑法第210 條
偽造、變造私文書，足以生損害於公眾或他人者，處5 年以下有
期徒刑。
中華民國刑法第212 條
偽造、變造護照、旅券、免許證、特許證及關於品行、能力服務
或其他相類之證書、介紹書，足以生損害於公眾或他人者，處1
年以下有期徒刑、拘役或3百元以下罰金。
中華民國刑法第216 條
行使第210條至第215條之文書者，依偽造、變造文書或登載不實
事項或使登載不實事項之規定處斷。
中華民國刑法第339 條
意圖為自己或第三人不法之所有，以詐術使人將本人或第三人之
物交付者，處5年以下有期徒刑、拘役或科或併科1千元以下罰金
。
以前項方法得財產上不法之利益或使第三人得之者，亦同。
前二項之未遂犯罰之。
【附表一】被告本件論罪科刑一覽表
┌─┬──┬─┬──────────────┬─────┬────────────┬───────┬─────┐
│編│被害│被│詐欺取財之犯罪事實          │取得款項  │證據出處                │論罪科刑      │備註      │
│號│保險│保│                            │          │                        │              │          │
│  │公司│人│                            │          │                        │              │          │
├─┼──┼─┼──────────────┼─────┼────────────┼───────┼─────┤
│一│富邦│高│1.被告以不知情之高玉涵名義，│富邦產物保│1.證人吳太乙於警詢、偵查│戊○○連續犯行│即起訴書附│
│  │產物│玉│  先將車牌號碼QT-3493號自小 │險公司於94│  中具結之證述（見他字卷│使偽造私文書罪│表一編號12│
│  │保險│涵│  客車登記為高玉涵所有，再於│年6月11日 │  第30至32頁；偵查一卷第│，處有期徒刑壹│          │
│  │公司│  │  94年1月12日，以高玉涵名義 │理賠25萬元│  338至339頁）          │年陸月，減為有│          │
│  │    │  │  向富邦產物保險公司投保第三│，匯入高玉│2.證人高玉涵於警詢、偵查│期徒刑玖月，偽│          │
│  │    │  │  人強制責任險。            │涵土地銀行│  中具結之證述（見偵查一│造如附表二編號│          │
│  │    │  │2.被告於94年5月24日某時，在 │長安分行帳│  卷第139至144、152至154│一所示署名、印│          │
│  │    │  │  其居所，將前取得之陳志豪國│戶（帳號：│  頁）                  │文、未扣案高玉│          │
│  │    │  │  民身分證影本照片置換成他人│0000000-00│3.證人程永承於警詢之證述│涵、程永承、陳│          │
│  │    │  │  照片，黏貼後再影印，變造陳│00000000號│  （見偵查一卷第403至405│志豪印章各壹個│          │
│  │    │  │  志豪之國民身分證影本，並利│）        │  頁）                  │，均沒收。    │          │
│  │    │  │  用不知情之刻印店成年人偽刻│          │4.理算簽結作業、汽（機）│              │          │
│  │    │  │  高玉涵、程永承、陳志豪之印│          │  車理賠申請書、車險理賠│              │          │
│  │    │  │  章，，詐以：程永承於94年5 │          │  申請書、和解書、免用統│              │          │
│  │    │  │  月25日駕駛車牌號碼QT-3493 │          │  一發票收據、高玉涵國民│              │          │
│  │    │  │  號自小客車行經臺南縣後壁鄉│          │  身分證、汽車保險證、行│              │          │
│  │    │  │  上茄苳181號，撞毀陳志豪經 │          │  車執照影本、程永承國民│              │          │
│  │    │  │  營之海產店，造成陳志豪價值│          │  身分證、駕駛執照影本、│              │          │
│  │    │  │  25萬元財物損失，由高玉涵、│          │  陳志豪國民身分證影本、│              │          │
│  │    │  │  程永承先與陳志豪和解並賠償│          │  高玉涵土地銀行長安分行│              │          │
│  │    │  │  金錢為由，持偽刻之高玉涵、│          │  存摺封面影本各1份（見 │              │          │
│  │    │  │  程永承、陳志豪印章蓋印並偽│          │  他字卷第252頁背面至256│              │          │
│  │    │  │  簽高玉涵、程永承、陳志豪之│          │  頁；偵查一卷第148頁） │              │          │
│  │    │  │  署名在附表二編號一所示文件│          │                        │              │          │
│  │    │  │  所載欄位上，偽造各該私文書│          │                        │              │          │
│  │    │  │  ，併同前取得不知情高玉涵所│          │                        │              │          │
│  │    │  │  交付之國民身分證、汽車保險│          │                        │              │          │
│  │    │  │  證、行車執照影本、土地銀行│          │                        │              │          │
│  │    │  │  長安分行存摺封面影本、程永│          │                        │              │          │
│  │    │  │  承之國民身分證、駕駛執照影│          │                        │              │          │
│  │    │  │  本及變造之陳志豪國民身分證│          │                        │              │          │
│  │    │  │  影本等文件，於94年5月25日 │          │                        │              │          │
│  │    │  │  向富邦產物保險公司申請第三│          │                        │              │          │
│  │    │  │  人責任險理賠而行使。      │          │                        │              │          │
├─┼──┼─┼──────────────┼─────┼────────────┼───────┼─────┤
│二│旺旺│高│1.被告以不知情高玉涵名義，於│旺旺友聯產│1.證人葉道政於警詢、偵查│戊○○連續犯行│即起訴書附│
│  │友聯│玉│  94年11月28日，以登記於高玉│物保險公司│  中具結之證述（見他字卷│使偽造私文書罪│表一編號17│
│  │產物│涵│  涵名下之車牌號碼QT-3493號 │於95年1月6│  第33至34頁背面；偵查一│，處有期徒刑壹│          │
│  │保險│  │  自小客車向旺旺友聯產物保險│日理賠45萬│  卷第340至341頁）      │年陸月，減為有│          │
│  │公司│  │  公司投保第三人強制責任險。│元，匯入高│2.證人高玉涵於警詢、偵查│期徒刑玖月，偽│          │
│  │    │  │2.被告先於94年12月21日某時，│玉涵中華商│  中具結之證述（見偵查一│造如附表二編號│          │
│  │    │  │  在其居所，將前取得之張永和│業銀行臺北│  卷第139至144、152至154│二所示署名、印│          │
│  │    │  │  駕駛執照、林景立之國民身分│分行帳戶（│  頁）                  │文、附表三編號│          │
│  │    │  │  證影本，黏貼他人照片後影印│帳號：0031│3.證人張永和於警詢、偵查│五所示之物、未│          │
│  │    │  │  ，變造張永和之駕駛執照影本│0000000000│  中具結之證述（見偵查一│扣案高玉涵印章│          │
│  │    │  │  、林景立之國民身分證影本，│號）      │  卷第182至184、208至209│壹個，均沒收。│          │
│  │    │  │  並利用不知情之刻印店成年人│          │  頁）                  │              │          │
│  │    │  │  偽刻林景立之印章1個，詐稱 │          │4.證人林景立於警詢之證述│              │          │
│  │    │  │  ：張永和於94年12月19日駕  │          │  （見偵查一卷第412至414│              │          │
│  │    │  │  駛車牌號碼QT-3493號自小客 │          │  頁）                  │              │          │
│  │    │  │  車行經阿里山公路，不慎撞上│          │5.領款收據、汽車保險理賠│              │          │
│  │    │  │  林景立騎乘之車牌號碼WHK-  │          │  計算書、重大車財損/體 │              │          │
│  │    │  │  865號機車，致使機車後載茶 │          │  傷死亡案出險報告、汽車│              │          │
│  │    │  │  葉掉落山溪流失，造成林景立│          │  險賠案處理記要、汽車保│              │          │
│  │    │  │  價值75萬9千元財物損失，由 │          │  險理賠申請書、負責交付│              │          │
│  │    │  │  高玉涵先與林景立和解並賠償│          │  汽車險保險費確認書、自│              │          │
│  │    │  │  金錢云云，持偽刻之林景立印│          │  用汽車保險單、受款人電│              │          │
│  │    │  │  章及前所偽刻之高玉涵印章（│          │  匯同意書、汽車肇事賠償│              │          │
│  │    │  │  即附表一編號一所示），蓋印│          │  給付結案同意書、和解書│              │          │
│  │    │  │  在附表二編號二所示文件所載│          │  、估價單、汽車險賠案應│              │          │
│  │    │  │  欄位上，偽造附表二編號二所│          │  備文件表、車險已決賠案│              │          │
│  │    │  │  示之各該私文書，併同不知情│          │  查詢、高玉涵國民身分證│              │          │
│  │    │  │  之高玉涵所交付之國民身分證│          │  、行車執照影本、張永和│              │          │
│  │    │  │  、行車執照影本及變造之張永│          │  駕駛執照影本、林景立國│              │          │
│  │    │  │  和駕駛執照影本、變造之林景│          │  民身分證、行車執照影本│              │          │
│  │    │  │  立國民身分證及前取得之林景│          │  各1份（見他字卷第283至│              │          │
│  │    │  │  立行車執照影本等文件，於94│          │  291頁）               │              │          │
│  │    │  │  年12月22日向旺旺友聯產物保│          │6.林景立提出之國民身分證│              │          │
│  │    │  │  險公司申請第三人責任險理賠│          │  影本、張永和提出之國民│              │          │
│  │    │  │  而行使。                  │          │  身分證、駕駛執照影本各│              │          │
│  │    │  │                            │          │  1份（見偵查一卷第190、│              │          │
│  │    │  │                            │          │  192、415頁）          │              │          │
├─┼──┼─┼──────────────┼─────┼────────────┼───────┼─────┤
│三│富邦│許│1.被告先將車牌號碼FI-6815號 │富邦產物保│1.證人吳太乙於警詢、偵查│戊○○連續犯行│即起訴書附│
│  │產物│正│  自小客登記為不知情之許正龍│險公司於95│  中具結之證述（見他字卷│使偽造私文書罪│表一編號13│
│  │保險│龍│  所有，並於95年1月11日，以 │年2月9日理│  第30至32頁；偵查一卷第│，處有期徒刑壹│          │
│  │公司│  │  許正龍名義向富邦產物保險公│賠45萬元，│  338至339頁）          │年陸月，減為有│          │
│  │    │  │  司投保第三人強制責任險。  │匯入林麗勤│2.證人林麗勤於警詢之證述│期徒刑玖月，偽│          │
│  │    │  │2.被告先於95年1月24日某時， │國泰世華銀│  （見偵查一卷第367至369│造如附表二編號│          │
│  │    │  │  在其居所，持前取得之施育仁│行學府分行│  頁）                  │三所示署名、印│          │
│  │    │  │  駕駛執照影本，黏貼他人照片│帳戶（帳號│3.理算簽結作業2份、汽車 │文、未扣案許正│          │
│  │    │  │  再影印，變造施育仁之駕駛執│：0000000 │  險理賠文件簽收單、車險│龍、林麗勤印章│          │
│  │    │  │  照影本，再利用不知情之刻印│-00000000 │  理賠申請書、和解書、免│各壹個，均沒收│          │
│  │    │  │  店成年人偽刻許正龍、林麗勤│號）      │  用統一發票收據、汽車險│。            │          │
│  │    │  │  之印章，佯以：施育仁於95年│          │  賠款暨電匯同意書、林麗│              │          │
│  │    │  │  1月19日駕駛車牌號碼FI-6815│          │  勤國民身分證影本、國泰│              │          │
│  │    │  │  號自小客車行經嘉義縣竹崎鄉│          │  世華銀行學府分行存摺封│              │          │
│  │    │  │  達邦產業道路，撞上林麗勤駕│          │  面影本、施育仁駕駛執照│              │          │
│  │    │  │  駛車牌號碼KV2-006號機車， │          │  影本、許正龍行車執照影│              │          │
│  │    │  │  造成林麗勤價值45萬元茶葉翻│          │  本各1份、照片17張（見 │              │          │
│  │    │  │  覆損失，由許正龍先與林麗勤│          │  他字卷第256頁背面至263│              │          │
│  │    │  │  和解並賠償金錢云云，持偽刻│          │  頁背面）              │              │          │
│  │    │  │  之許正龍、林麗勤印章蓋印並│          │4.林麗琴書立之文字及提出│              │          │
│  │    │  │  偽簽該2人之署名在附表二編 │          │  國民身分證影本各1份（ │              │          │
│  │    │  │  號三所示文件所載欄位上，偽│          │  見偵查一卷第370至371頁│              │          │
│  │    │  │  造附表二編號三所示之私文書│          │  ）                    │              │          │
│  │    │  │  ，於同年月25日，併同前取得│          │                        │              │          │
│  │    │  │  不知情林麗勤之國民身分證影│          │                        │              │          │
│  │    │  │  本、國泰世華銀行學府分行存│          │                        │              │          │
│  │    │  │  摺影本、許正龍之行車執照影│          │                        │              │          │
│  │    │  │  本、變造之施育仁駕駛執照影│          │                        │              │          │
│  │    │  │  本等件，向富邦產物保險公司│          │                        │              │          │
│  │    │  │  申請第三人責任險理賠而行使│          │                        │              │          │
│  │    │  │  。                        │          │                        │              │          │
├─┼──┼─┼──────────────┼─────┼────────────┼───────┼─────┤
│四│友邦│李│1.被告先將車牌號碼3801-NR號 │友邦產物保│1.證人謝耀民於警詢、偵查│戊○○連續犯行│即起訴書附│
│  │產物│信│  自小客車登記為李信毅所有，│險公司於95│  中具結之證述（見他字卷│使偽造私文書罪│表一編號1 │
│  │保險│毅│  並於95年4月20日，以李信毅 │年5月3日理│  第17至18頁；偵查一卷第│，處有期徒刑壹│          │
│  │公司│  │  名義向友邦產物保險公司投保│賠45萬元，│  332至333頁）          │年陸月，減為有│          │
│  │    │  │  第三人強制責任險。        │匯入李信逸│2.證人李信毅於警詢、偵查│期徒刑玖月，偽│          │
│  │    │  │2.被告詐以：李信毅於95年5月2│第一銀行大│  中具結之證述（見偵查一│造如附表二編號│          │
│  │    │  │  日駕駛車牌號碼3801-NR號自 │同分行帳戶│  卷第124至126、132至134│四所示署名、印│          │
│  │    │  │  小客車行經阿里山公路，撞上│（帳號：13│  頁）                  │文、未扣案李信│          │
│  │    │  │  茶農許正龍所騎乘之機車，致│000000000 │3.證人高玉涵於偵查中之證│毅、許正龍印章│          │
│  │    │  │  許正龍損失52萬元，由李信毅│號）      │  述（見偵查一卷第153頁 │各壹個，均沒收│          │
│  │    │  │  先與許正龍和解並賠償金錢云│          │  ）                    │。            │          │
│  │    │  │  云，持高玉涵所交付之李信毅│          │4.車險理賠結報綜合查詢、│              │          │
│  │    │  │  印章及前已偽刻之許正龍印章│          │  汽車險出險理賠申請書、│              │          │
│  │    │  │  （即附表一編號三所示）蓋印│          │  賠款同意書、和解書、李│              │          │
│  │    │  │  ，並偽簽李信毅、許正龍署名│          │  信毅駕照執照及行照執照│              │          │
│  │    │  │  在附表二編號四所示文件所載│          │  影本、汽車保險理賠簽核│              │          │
│  │    │  │  欄位上，偽造各該私文書，併│          │  表、理賠計算書、車險綜│              │          │
│  │    │  │  同前取得不知情李信毅之駕駛│          │  合資料查詢各1份、照片 │              │          │
│  │    │  │  執照及行車執照影本，於同年│          │  13張（見他字卷第152至 │              │          │
│  │    │  │  月3日向友邦產物保險公司申 │          │  159頁）               │              │          │
│  │    │  │  請第三人責任險理賠而行使。│          │                        │              │          │
├─┼──┼─┼──────────────┼─────┼────────────┼───────┼─────┤
│五│明台│蔣│1.被告於95年11月17日，以其名│明台產物保│1.證人吳明輝於警詢、偵查│戊○○犯行使偽│即起訴書附│
│  │產物│滕│  下之車牌號碼7823-NR號自小 │險公司於95│  中具結之證述（見他字卷│造私文書罪，處│表一編號10│
│  │保險│洧│  客車向明台產物保險公司投保│年12月13日│  第28至29頁背面；偵查一│有期徒刑玖月，│          │
│  │公司│  │  第三人強制責任險。        │日理賠30萬│  卷第337至338頁）      │減為有期徒刑肆│          │
│  │    │  │2.被告於95年12月12日利用不知│元，匯入被│2.證人張永和於警詢、偵查│月又拾伍日，偽│          │
│  │    │  │  情之刻印店成年人偽刻李其山│告梓官蚵仔│  中具結之證述（見偵一卷│造如附表二編號│          │
│  │    │  │  印章1個，詐以：張永和於95 │寮郵局帳戶│  第182至184、208至209頁│五所示署名、印│          │
│  │    │  │  年11月30日駕駛車牌號碼7823│（帳號：01│  ）                    │文、附表三編號│          │
│  │    │  │  -NR號自小客車行經雲林縣四 │00000-0000│3.證人李其山於警詢、偵查│二所示之物，均│          │
│  │    │  │  湖鄉某處，因倒車不慎撞上李│371號）   │  中具結之證述（見偵一卷│沒收。        │          │
│  │    │  │  其山擺放在路旁之鰻魚苗，造│          │  第158至160、173至174頁│              │          │
│  │    │  │  成李其山價值55萬元財物損失│          │  ）                    │              │          │
│  │    │  │  ，由其先與李其山和解並賠償│          │4.免用統一發票受據、汽車│              │          │
│  │    │  │  金錢云云，持偽刻之李其山印│          │  險理賠申請書各2份、和 │              │          │
│  │    │  │  章蓋印並偽簽李其山之署名於│          │  解書、汽車險賠款收據暨│              │          │
│  │    │  │  附表二編號五所示文件之所載│          │  同意書、汽車險理賠計算│              │          │
│  │    │  │  欄位上，偽造各該私文書，併│          │  書、汽車保險單、張永和│              │          │
│  │    │  │  同前取得之李其山國民身分證│          │  駕駛執照影本、李其山國│              │          │
│  │    │  │  影本、前已變造之張永和駕駛│          │  民身分證影本各1份、照 │              │          │
│  │    │  │  執照影本（即附表一編號二所│          │  片17張（見他字卷第240 │              │          │
│  │    │  │  示），於同年12月月13日向明│          │  至247頁背面；偵查一卷 │              │          │
│  │    │  │  台產物保險公司申請第三人責│          │  第178至179頁）        │              │          │
│  │    │  │  任險理賠而行使。          │          │5.李其山庭呈駕駛執照影本│              │          │
│  │    │  │                            │          │  、張永和庭呈國民身分證│              │          │
│  │    │  │                            │          │  、駕駛執照影本各1份（ │              │          │
│  │    │  │                            │          │  見偵查一卷第178、190、│              │          │
│  │    │  │                            │          │  192頁）               │              │          │
├─┼──┼─┼──────────────┼─────┼────────────┼───────┼─────┤
│六│蘇黎│吳│1.被告先將車牌號碼0466-EX號 │蘇黎世產物│1.證人陳國峻於警詢、偵查│戊○○犯行使偽│即起訴書附│
│  │世產│琇│  自小客車登記為不知情之吳琇│保險公司於│  中具結之證述（見他字卷│造私文書罪，處│表一編號9 │
│  │物保│惠│  惠所有，並於95年12月19日，│96年1月11 │  第26至27頁背面；偵查一│有期徒刑壹年，│          │
│  │險公│  │  以吳琇惠名義向蘇黎世產物保│日理賠45萬│  卷第336至337頁）      │減為有期徒刑陸│          │
│  │司  │  │  險公司投保第三人強制責任險│元，匯入吳│2.證人吳琇惠於警詢、偵查│月，偽造如附表│          │
│  │    │  │  。                        │琇惠郵局帳│  中之證述（見偵查一卷第│二編號六所示署│          │
│  │    │  │2.被告先於95年12月28日某時，│戶（帳號：│  68至71、76至78頁）    │名、印文、未扣│          │
│  │    │  │  在其居處，將前取得之林景立│0000000-0 │3.證人林景立於警詢之證述│案吳琇惠、許正│          │
│  │    │  │  駕駛執照影本黏貼他人照片，│453394號）│  （見偵查一卷第412至414│龍印章各壹個，│          │
│  │    │  │  再影印，變造林景立之駕駛執│          │  頁）                  │均沒收。      │          │
│  │    │  │  照影本，並利用不知情之刻印│          │4.汽車險理賠申請書、理算│              │          │
│  │    │  │  店成年人偽刻吳琇惠印章1個 │          │  書、汽車保險理賠結案同│              │          │
│  │    │  │  ，詐以：林景立於95年12月27│          │  意書、付款對象明細、理│              │          │
│  │    │  │  日駕駛車牌號碼0466-XE號自 │          │  賠理算明細、汽車險理賠│              │          │
│  │    │  │  小客車行經嘉義縣布袋鎮臺17│          │  案號查覆表、汽車肇責調│              │          │
│  │    │  │  線126K處，不慎撞上許正龍擺│          │  查報告表、和解書、汽車│              │          │
│  │    │  │  放在路旁之烏魚苗，造成許正│          │  險領據收據各1份、免用 │              │          │
│  │    │  │  龍價值45萬元財物損失，由吳│          │  統一發票收據2紙、吳琇 │              │          │
│  │    │  │  琇惠先與許正龍和解並賠償金│          │  惠國民身分證、行車執照│              │          │
│  │    │  │  錢云云，持偽刻之吳琇惠印章│          │  影本、林景立駕駛執照影│              │          │
│  │    │  │  、前已偽刻之許正龍印章（即│          │  本、許正龍國民身分影本│              │          │
│  │    │  │  附表一編號三所示）蓋印，並│          │  各1份、照片17張（見他 │              │          │
│  │    │  │  偽簽吳琇惠、許正龍之署名在│          │  字卷第230頁背至234頁背│              │          │
│  │    │  │  附表二編號六所示文件所載欄│          │  面、235頁面至239頁背面│              │          │
│  │    │  │  位上，偽造各該私文書，併同│          │  ）                    │              │          │
│  │    │  │  前取得不知情之吳琇惠國民身│          │5.林景立提出之國民身分證│              │          │
│  │    │  │  分證、行車執照影本、不知情│          │  影本1份（見偵查卷一第 │              │          │
│  │    │  │  之許正龍國民身分證影本及變│          │  415頁）               │              │          │
│  │    │  │  造之林景立駕駛執照影本等文│          │                        │              │          │
│  │    │  │  件，於同年月29日向蘇黎世產│          │                        │              │          │
│  │    │  │  物保險公司申請第三人責任險│          │                        │              │          │
│  │    │  │  理賠而行使。              │          │                        │              │          │
├─┼──┼─┼──────────────┼─────┼────────────┼───────┼─────┤
│七│富邦│高│1.被告先將車牌號碼QT-3493號 │富邦產物保│1.證人吳太乙於警詢、偵查│戊○○犯行使偽│即起訴書附│
│  │產物│玉│  自小客車登記於高玉涵名下，│險公司於96│  中具結之證述（見他字卷│造文書罪，處有│表一編號14│
│  │保險│涵│  並以高玉涵名義，於95年12月│年1月30日 │  第30至32頁；偵查一卷第│期徒刑玖月，減│          │
│  │公司│  │  18日，向富邦產物保險公司投│理賠30萬元│  338至339頁）          │為有期徒刑肆月│          │
│  │    │  │  保第三人強制責任險。      │，匯入高玉│2.證人高玉涵於警詢、偵查│又拾伍日，偽造│          │
│  │    │  │2.被告先於96年1月18日利用不 │涵梓官蚵仔│  中具結之證述（見偵查一│如附表二編號七│          │
│  │    │  │  知情之刻印店成年人偽刻施育│寮郵局帳戶│  卷第139至144、152至154│所示署名、印文│          │
│  │    │  │  仁印章1個，訛以：張永和於 │（帳號：01│  頁）                  │、附表三編號四│          │
│  │    │  │  96年1月17日駕駛車牌號碼QT-│000000-000│3.證人張永和於警詢、偵查│所示之物、未扣│          │
│  │    │  │  3493號自小客車行經雲林縣元│5102號）  │  中具結之證述（見偵查一│案高玉涵印章壹│          │
│  │    │  │  長鄉，撞上施育仁手推車上之│          │  卷第182至184、208至209│個，均沒收。  │          │
│  │    │  │  魚苗箱，造成施育仁價值30萬│          │  頁）                  │              │          │
│  │    │  │  元財物損失，由高玉涵先與施│          │4.理算簽結作業、車險理賠│              │          │
│  │    │  │  育仁和解並賠償金錢云云，持│          │  申請書、承保資料查詢、│              │          │
│  │    │  │  偽刻之施育仁印章及前已偽刻│          │  和解書、免用統一發票收│              │          │
│  │    │  │  之高玉涵印章（即附表一編號│          │  據、汽車險賠款暨電匯同│              │          │
│  │    │  │  一所示）蓋印，並偽簽高玉涵│          │  意書、汽車險理賠文件簽│              │          │
│  │    │  │  及施育仁之署名在附表二編號│          │  收單、高玉涵國民身份證│              │          │
│  │    │  │  七所示文件所載欄位上，偽造│          │  、行車執照影本、施育仁│              │          │
│  │    │  │  附表二編號七所示各該私文書│          │  駕駛執照影本、張永和駕│              │          │
│  │    │  │  ，併同取得不知情之高玉涵國│          │  駛執照影本、高玉涵郵政│              │          │
│  │    │  │  民身分證、行車執照影本、郵│          │  存簿儲金簿存摺封面影本│              │          │
│  │    │  │  政存簿儲金簿封面影本、前已│          │  各1份、照片9張（見他字│              │          │
│  │    │  │  變造之施育仁駕駛執照、張永│          │  卷第264至270頁）      │              │          │
│  │    │  │  和駕駛執照影本（即附表一編│          │                        │              │          │
│  │    │  │  號三、二所示），於同年月19│          │                        │              │          │
│  │    │  │  日日向富邦產物保險公司申請│          │                        │              │          │
│  │    │  │  第三人責任險理賠而行使。  │          │                        │              │          │
├─┼──┼─┼──────────────┼─────┼────────────┼───────┼─────┤
│八│華南│吳│1.被告將車牌號碼0466-XE號自 │華南產物保│1.證人陳弘明於警詢、偵查│戊○○犯行使偽│即起訴書附│
│  │產物│琇│  小客車登記在吳琇惠名下，並│險公司於96│  中具結之證述（見他字卷│造私文書罪，處│表一編號4 │
│  │保險│惠│  於96年2月7日，以其名義，向│年3月22日 │  第22至23頁；偵查一卷第│有期徒刑拾壹月│          │
│  │公司│  │  華南產物保險公司投保第三人│理賠42萬元│  334至335頁）          │，減為有期徒刑│          │
│  │    │  │  強制責任險。              │，匯入吳琇│2.證人吳琇惠於警詢、偵查│伍月又拾伍日，│          │
│  │    │  │2.被告先於96年3月22日利用不 │惠郵局帳戶│  中之證述（見偵查一卷第│偽造如附表二編│          │
│  │    │  │  知情之刻印店成年人偽刻張永│（帳號：  │  68至71、76至78頁）    │號八所示署名、│          │
│  │    │  │  和印章1個，詐以：李其山於 │00000000- │3.證人李其山於警詢、偵查│印文、附表三編│          │
│  │    │  │  96年3月20日駕駛車牌號碼   │0000000號 │  中具結之陳述（見偵查一│號二、三所示之│          │
│  │    │  │  0466-XE號號自小客車行經阿 │）        │  卷第158至160、173至174│物、未扣案吳琇│          │
│  │    │  │  里山公路石桌路段，與茶農張│          │  頁）                  │惠印章壹個，均│          │
│  │    │  │  永和裝滿茶葉之手推車擦撞，│          │4.證人張永和於警詢、偵查│沒收。        │          │
│  │    │  │  造成張永和價值55萬8千元之 │          │  中具結之證述（見偵查一│              │          │
│  │    │  │  比賽春茶翻覆，由吳琇惠、李│          │  卷第182至184、208至209│              │          │
│  │    │  │  其山先與張永和和解並賠償金│          │  頁）                  │              │          │
│  │    │  │  錢云云，持偽刻之張永和印章│          │5.免用統一發票收據（估計│              │          │
│  │    │  │  及前已偽刻之吳琇惠、李其山│          │  單）、免用統一發票收據│              │          │
│  │    │  │  印章（即附表一編號五、六）│          │  、汽車險理賠申請書、汽│              │          │
│  │    │  │  蓋印並偽簽吳琇惠、張永和之│          │  車保險賠款滿意書、重大│              │          │
│  │    │  │  署名在附表二編號八所示文件│          │  車損與體傷案件送審聯繫│              │          │
│  │    │  │  所載欄位上，偽造各該私文書│          │  表、重大車損與體傷案件│              │          │
│  │    │  │  ，併持前取得不知情吳琇惠之│          │  送審續呈表、和解書、吳│              │          │
│  │    │  │  國民身分證、行車執照、汽車│          │  琇惠國民身分證、行車執│              │          │
│  │    │  │  保險證影本及不知情之李其山│          │  照、汽車保險證影本、李│              │          │
│  │    │  │  駕駛執照影本，於同年月22日│          │  其山駕駛執照影本各1份 │              │          │
│  │    │  │  向華南產物保險公司申請第三│          │  、照片12張（見他字卷第│              │          │
│  │    │  │  人責任險理賠而行使。      │          │  180至185頁）          │              │          │
├─┼──┼─┼──────────────┼─────┼────────────┼───────┼─────┤
│九│新光│楊│1.被告先將車牌號碼4025-OP號 │新光產物保│1.證人趙瑞文於警詢、偵查│戊○○犯行使偽│即起訴書附│
│  │產物│錦│  自小客車登記在楊錦足名下，│險公司於96│  中具結之證述（見他字卷│造私文書罪，處│表一編號6 │
│  │保險│足│  並於96年4月17日，以其名義 │年5月2日理│  第24至25頁背面；偵查一│有期徒刑拾壹月│          │
│  │公司│  │  向新光產物保險公司投保第三│賠43萬元，│  卷第335至336頁）      │，偽造如附表二│          │
│  │    │  │  人強制責任險。            │開立支票以│2.證人李其山於警詢、偵查│編號九所示署名│          │
│  │    │  │2.被告先利用不知情刻印店成年│為支付（票│  中具結之證述（見偵查一│、印文、附表三│          │
│  │    │  │  人偽刻楊錦足之印章1個，偽 │號：      │  卷第158至160、173至174│編號三所示之物│          │
│  │    │  │  以：李其山於96年5月3日駕駛│0000000號 │  頁）                  │、未扣案楊錦足│          │
│  │    │  │  車牌號碼4025-QP號自小客車 │）        │3.證人張永和於警詢、偵查│印章壹個，均沒│          │
│  │    │  │  行經雲林縣北港市○○○路，│          │  中具結之證述（見偵查一│收。          │          │
│  │    │  │  不慎撞上張永和擺放路旁之鰻│          │  卷第182至184、208至209│              │          │
│  │    │  │  魚苗，造成張永和價值43萬元│          │  頁）                  │              │          │
│  │    │  │  財物損失，由楊錦足先與張永│          │4.免用統一發票收據2紙、 │              │          │
│  │    │  │  和和解並賠償金錢云云，持偽│          │  保單資料查詢列印、汽（│              │          │
│  │    │  │  刻之楊錦足印章及前已偽刻之│          │  機）車險理賠申請書、汽│              │          │
│  │    │  │  張永和印章（即附表一編號八│          │  車險賠案處理記錄表、車│              │          │
│  │    │  │  所示）蓋印，並偽簽楊錦足及│          │  禍肇事查證資料表、李其│              │          │
│  │    │  │  張永和之署名在附表二編號九│          │  山駕駛執照影本、楊錦足│              │          │
│  │    │  │  所示文件所載欄位上，偽造各│          │  國民身分證、健保卡、駕│              │          │
│  │    │  │  該私文書，併同前取得不知情│          │  駛執照、行車執照、汽車│              │          │
│  │    │  │  之楊錦足國民身分證、健保卡│          │  保險證影本、張永和駕駛│              │          │
│  │    │  │  、駕駛執照、行車執照汽車保│          │  執照影本、楊錦足個人戶│              │          │
│  │    │  │  險證影本、不知情李其山之駕│          │  籍及相片影像資料、全戶│              │          │
│  │    │  │  駛執照及前已變造之張永和駕│          │  戶籍資料（完整姓名查詢│              │          │
│  │    │  │  駛執照影本（即附表一編號二│          │  結果）、和解書、汽車保│              │          │
│  │    │  │  所示），於96年5月9日向新光│          │  險批改申請書、汽車險賠│              │          │
│  │    │  │  產物保險公司申請第三人責任│          │  款收據暨同意書各1份、 │              │          │
│  │    │  │  險理賠而行使。            │          │  照片4張（見他字卷第69 │              │          │
│  │    │  │                            │          │  頁背面、129、193頁背面│              │          │
│  │    │  │                            │          │  至201頁）             │              │          │
├─┼──┼─┼──────────────┼─────┼────────────┼───────┼─────┤
│十│第一│林│1.被告先將車牌號碼4025-QP號 │第一產物保│1.證人陳劍文於警詢、偵查│戊○○犯行使偽│即起訴書附│
│  │產物│維│  自小客車登記在林維真名下，│險公司於96│  中具結之證述（見他字卷│造私文書罪，處│表一編號3 │
│  │保險│真│  並於96年6月25日，以其名義 │年7月18日 │  第19至21頁；偵查一卷第│有期徒刑拾壹月│          │
│  │公司│  │  向第一產物保險公司投保第三│理賠43萬元│  333至334頁）          │，偽造如附表二│          │
│  │    │  │  人強制責任險。            │，匯入林維│2.證人林維真於警詢、偵查│編號十所示署名│          │
│  │    │  │2.被告詐以：李其山於96年7月 │真郵局帳戶│  中具結之證述（見偵查一│、印文、附表三│          │
│  │    │  │  14日駕駛車牌號碼4025-QP號 │（帳號：  │  卷第212至216、218至220│編號三、十、十│          │
│  │    │  │  自小客車行經嘉義縣竹崎鄉隆│0000000-00│  頁）                  │四所示之物，均│          │
│  │    │  │  頭村31K處，與茶農張永和裝 │66504號） │3.證人李其山於警詢、偵查│沒收。        │          │
│  │    │  │  滿茶葉之手推車擦撞後，造成│          │  中具結之證述（見偵查一│              │          │
│  │    │  │  張永和價值49萬1千元之比賽 │          │  卷第158至160、173至174│              │          │
│  │    │  │  茶翻覆，由林維真、李其山先│          │  頁）                  │              │          │
│  │    │  │  與張永和和解並賠償金錢云云│          │4.證人張永和於警詢、偵查│              │          │
│  │    │  │  ，持吳聰敏交付之林維真印章│          │  中具結之證述（見偵查一│              │          │
│  │    │  │  及前已偽刻之張永和印章（附│          │  卷第182至184、208至209│              │          │
│  │    │  │  表一編號八所示）蓋印，並偽│          │  頁）                  │              │          │
│  │    │  │  簽林維真、張永和之署名在附│          │5.證人吳聰敏於偵查中具結│              │          │
│  │    │  │  表二編號十所示文件所載欄位│          │  之證述（見偵查二卷第20│              │          │
│  │    │  │  上，偽造各該私文書，併同前│          │  至21頁）              │              │          │
│  │    │  │  取得不知情之林維真國民身分│          │6.匯款廠商基本資料確認1 │              │          │
│  │    │  │  證、健保卡、汽車保險證、行│          │  紙、汽車險理賠案件事故│              │          │
│  │    │  │  車執照影本、不知情之李其山│          │  處理事項記錄單2份、汽 │              │          │
│  │    │  │  駕駛執照影本、前已變造之張│          │  車保險理賠申請書、臺灣│              │          │
│  │    │  │  永和駕駛執照影本（即附表一│          │  高等法院檢察署偵查經濟│              │          │
│  │    │  │  編號二所示），於同年月16日│          │  犯罪中心96年度第2次諮 │              │          │
│  │    │  │  向第一產物保險公司申請第三│          │  詢協調委員會議提案、汽│              │          │
│  │    │  │  人責任險理賠而行使。      │          │  車保險計算書（理賠）、│              │          │
│  │    │  │                            │          │  汽車保險單、免用統一發│              │          │
│  │    │  │                            │          │  票收據估價單、免用統一│              │          │
│  │    │  │                            │          │  發票收據、汽（機）車肇│              │          │
│  │    │  │                            │          │  事查案證明單、汽車險肇│              │          │
│  │    │  │                            │          │  事處理綜合報告書、林維│              │          │
│  │    │  │                            │          │  真國民身分證、健保卡、│              │          │
│  │    │  │                            │          │  汽車保險證、行車執照本│              │          │
│  │    │  │                            │          │  影本、李其山及張永和駕│              │          │
│  │    │  │                            │          │  駛執照影本各1份、照片 │              │          │
│  │    │  │                            │          │  16張（見他字卷170頁背 │              │          │
│  │    │  │                            │          │  面至179頁背面）       │              │          │
│  │    │  │                            │          │7.證人林維真庭呈國民身分│              │          │
│  │    │  │                            │          │  證、駕駛執照影本各1份 │              │          │
│  │    │  │                            │          │  （見偵查一卷第221、222│              │          │
│  │    │  │                            │          │  頁）                  │              │          │
├─┼──┼─┼──────────────┼─────┼────────────┼───────┼─────┤
│十│明台│林│1.被告先將車牌號碼4025-QP號 │明台產物保│1.證人吳明輝於警詢、偵查│戊○○犯行使偽│即起訴書附│
│一│產物│維│  自小客車登記在林維真名下，│險公司於96│  中具結之證述（見他字卷│造私文書罪，處│表一編號11│
│  │保險│真│  並於96年10月12日，以其名義│年11月7日 │  第28至29頁背面；偵查一│有期徒刑捌月，│          │
│  │公司│  │  向明台產物保險公司投保第三│理賠20萬元│  卷第337至338頁）      │偽造如附表二編│          │
│  │    │  │  人強制責任險。            │，匯入林維│2.證人林維真於警詢、偵查│號十一所示署名│          │
│  │    │  │2.被告偽以：林維真於96年10月│真郵局帳戶│  中具結之證述（見偵查一│、印文、附表三│          │
│  │    │  │  30日駕駛車牌號碼4025-QP號 │（帳號：  │  卷第212至216、218至220│編號六、十一、│          │
│  │    │  │  自小客車行經嘉義縣阿里山鄉│0000000   │  頁）                  │十四所示之物，│          │
│  │    │  │  石棹路段撞上林景立放在手推│-0000000  │3.證人林景立於警詢之證述│均沒收。      │          │
│  │    │  │  車上之比賽茶葉，造成林景立│號）      │  （見偵查一卷第412至414│              │          │
│  │    │  │  價值26萬4千元比賽茶葉翻覆 │          │  頁）                  │              │          │
│  │    │  │  損失，由林維真先與林景立和│          │4.免用統一發票收據、汽車│              │          │
│  │    │  │  解並賠償金錢云云，持前取得│          │  險賠款收據暨同意書、汽│              │          │
│  │    │  │  之林維真印章及已偽刻之林景│          │  車險理賠申請書、汽車險│              │          │
│  │    │  │  立印章（即附表一編號二所示│          │  理賠計算書、和解書、林│              │          │
│  │    │  │  ）蓋印並偽簽林景立、林維真│          │  維真國民身分證、行車執│              │          │
│  │    │  │  之署名在附表二編號十一所示│          │  照、駕駛執照影本、林景│              │          │
│  │    │  │  文件所載欄位上，偽造各該私│          │  立駕駛執照影本各1份（ │              │          │
│  │    │  │  文書，併同前取得不知情之林│          │  見他字卷第248至252頁）│              │          │
│  │    │  │  維真國民身分證、行車執照、│          │                        │              │          │
│  │    │  │  駕駛執照影本及前已變造之林│          │                        │              │          │
│  │    │  │  景立駕駛執照影本（即附表一│          │                        │              │          │
│  │    │  │  編號六所示），於同年月31日│          │                        │              │          │
│  │    │  │  向明台產物保險公司申請第三│          │                        │              │          │
│  │    │  │  人責任險理賠而行使。      │          │                        │              │          │
├─┼──┼─┼──────────────┼─────┼────────────┼───────┼─────┤
│十│富邦│蔡│1.被告先將車牌號碼3591-UD號 │富邦產物保│1.證人吳太乙於警詢、偵查│戊○○犯行使偽│即起訴書附│
│二│產物│耿│  自小客車登記在蔡耿榮名下，│險公司於96│  中具結之證述（見他字卷│造私文書罪，處│表一編號15│
│  │保險│榮│  並於96年11月19日，以其名義│年12月14  │  第30至32頁；偵查一卷第│有期徒刑拾月，│          │
│  │公司│  │  向富邦產物保險公司投保第三│日理賠39萬│  338至339頁）          │偽造如附表二編│          │
│  │    │  │  人強制責任險。            │元，匯入蔡│2.證人蔡耿榮於警詢、偵查│號十二所示署名│          │
│  │    │  │1.被告詐以：林景立於96年11月│耿榮中國信│  中之證述（見偵查一卷第│、印文、附表三│          │
│  │    │  │  30日駕駛車牌號碼3591-UD號 │託商業銀行│  388至392頁；偵查二卷第│編號三、十一所│          │
│  │    │  │  自小客車行經嘉義縣東石路段│西臺南分行│  14至15頁）            │示之物、未扣案│          │
│  │    │  │  ，撞上張永和手推車上之魚苗│帳戶（帳號│3.證人林景立於警詢之證述│蔡耿榮印章壹個│          │
│  │    │  │  箱，造成張永和價值39萬元財│：00000000│  （見偵查一卷第412至414│，均沒收。    │          │
│  │    │  │  物損失，由蔡耿榮先與張永和│-2508號） │  頁）                  │              │          │
│  │    │  │  和解並賠償金錢云云，持不知│          │4.證人張永和於警詢、偵查│              │          │
│  │    │  │  情蔡耿榮交付之印章、前已偽│          │  中具結之證述（見偵查一│              │          │
│  │    │  │  刻之張永和印章（即附表一編│          │  卷第182至184、208至209│              │          │
│  │    │  │  號八所示）蓋印，並偽簽蔡耿│          │  頁）                  │              │          │
│  │    │  │  榮及張永和之署名在附表二編│          │5.理算簽結作業、車險理賠│              │          │
│  │    │  │  號十二所示文件所載欄位上，│          │  申請書、承保資料查詢、│              │          │
│  │    │  │  偽造各該私文書，併同取得不│          │  和解書、收據、汽車險賠│              │          │
│  │    │  │  知情蔡耿榮所交付之國民身分│          │  款暨電匯同意書各1份、 │              │          │
│  │    │  │  證、行車執照、健保卡、汽車│          │  蔡耿榮國民身分證、行車│              │          │
│  │    │  │  保險證、中國信託商業銀行西│          │  執照影本各2份、健保卡 │              │          │
│  │    │  │  臺南分行存摺封面影本及前變│          │  、汽車保險證影本、林景│              │          │
│  │    │  │  造之林景立、張永和駕駛執照│          │  立駕駛執照影本各1份、 │              │          │
│  │    │  │  （即附表一編號二、六）等文│          │  張永和駕駛執照影本2份 │              │          │
│  │    │  │  件，於同日向富邦產物保險公│          │  、蔡耿榮中國信託商業銀│              │          │
│  │    │  │  司申請第三人責任險理賠而行│          │  行西臺南分行存摺封面影│              │          │
│  │    │  │  使。                      │          │  本1份、照片4張（見他字│              │          │
│  │    │  │                            │          │  卷第270頁背面至276頁）│              │          │
├─┼──┼─┼──────────────┼─────┼────────────┼───────┼─────┤
│十│旺旺│蔡│1.被告先將車牌號碼4025-QP號 │旺旺友聯產│1.證人葉道政於警詢、偵查│戊○○犯行使偽│即起訴書附│
│三│友聯│有│  自小客車登記在蔡有忠名下，│物保險公司│  中具結之證述（見他字卷│造私文書罪，處│表一編號18│
│  │產物│忠│  並於96年12月19日，以其名義│於97 年1月│  第33至34頁背面；偵查一│有期徒刑拾壹月│          │
│  │保險│  │  向旺旺友聯產物保險公司投保│23日理賠  │  卷第340至341頁）      │，偽造如附表二│          │
│  │公司│  │  第三人強制責任險。        │42萬元，匯│2.證人蔡有忠於警詢之證述│編號十三所示署│          │
│  │    │  │2.被告佯以：林維真於97年1月7│入蔡有忠郵│  （見偵查一卷第383至385│名、印文、附表│          │
│  │    │  │  日駕駛車牌號碼4025-QP號自 │局帳戶（帳│  頁）                  │三編號四、八、│          │
│  │    │  │  小客車行經嘉義縣新港鄉往嘉│號：      │3.證人林維真於警詢、偵查│九所示之物，均│          │
│  │    │  │  義市路段，不慎撞上施育仁手│0000000-00│  中具結之證述（見偵一卷│沒收。        │          │
│  │    │  │  推車上烏魚苗一批，造成施育│00443號） │  第212至216、218至220頁│              │          │
│  │    │  │  仁價值42萬元烏魚苗翻覆損失│          │  ）                    │              │          │
│  │    │  │  ，由蔡有忠先與施育仁和解並│          │4.證人蔡耿榮於警詢之證述│              │          │
│  │    │  │  賠償金錢云云，持不知情之蔡│          │  （見偵查一卷第374頁） │              │          │
│  │    │  │  有忠印章、前偽刻之施育仁印│          │5.免用統一發票收據（估價│              │          │
│  │    │  │  章（即附表一編號七）蓋印，│          │  單）、免用統一發票收據│              │          │
│  │    │  │  並偽造蔡有忠、林維真、施育│          │  （收據）各2份、汽車保 │              │          │
│  │    │  │  仁之署名在附表二編號十三所│          │  險理賠計算書、汽車險賠│              │          │
│  │    │  │  示文件欄位上，偽造各該私文│          │  案處理記要、汽車保險理│              │          │
│  │    │  │  書，併同取得不知情之蔡有忠│          │  賠申請書、承保資料、和│              │          │
│  │    │  │  之汽車保險證、行車執照、全│          │  解書、汽車肇事賠償給付│              │          │
│  │    │  │  民健保卡及郵政存簿儲金簿封│          │  結案同意書、領款收據、│              │          │
│  │    │  │  面影本、不知情之林維真之國│          │  汽車險理賠作業異常通報│              │          │
│  │    │  │  民身分證、駕駛執照影本、前│          │  、汽車險賠案應備文件表│              │          │
│  │    │  │  變造之施育仁駕駛執照影本（│          │  、車險已決賠案查詢、蔡│              │          │
│  │    │  │  即附表一編號三所示）等文件│          │  有忠汽車保險證、行車執│              │          │
│  │    │  │  ，於同日向旺旺友聯產物保險│          │  照影本各1份、全民健保 │              │          │
│  │    │  │  股份有限公司申請第三人責任│          │  卡影本2份、林維真國民 │              │          │
│  │    │  │  險理賠而行使。            │          │  身分證、駕駛執照影本、│              │          │
│  │    │  │                            │          │  施育仁駕駛執照影本、蔡│              │          │
│  │    │  │                            │          │  有忠郵政存簿儲金簿存摺│              │          │
│  │    │  │                            │          │  封面影本各1份、照片5張│              │          │
│  │    │  │                            │          │  （見他字卷第291頁背面 │              │          │
│  │    │  │                            │          │  至300頁背面）         │              │          │
├─┼──┼─┼──────────────┼─────┼────────────┼───────┼─────┤
│十│蘇黎│桑│1.被告將車牌號碼RO-0222登記 │蘇黎世產物│1.證人陳國峻於警詢、偵查│戊○○犯行使偽│即起訴書附│
│四│世產│瑋│  在桑瑋彤名下，並於97年2月5│保險公司於│  中具結之證述（見他字卷│造私文書罪，累│表一編號8 │
│  │物保│彤│  日，以其名義向蘇黎世產物保│97年3月3日│  第26至27頁背面；偵查一│犯，處有期徒刑│          │
│  │險公│  │  險公司投保第三人強制責任險│理賠42萬元│  卷第336至337頁）      │壹年，偽造如附│          │
│  │司  │  │  。                        │，匯入桑瑋│2.證人乙○○於警詢之證述│表二編號十四所│          │
│  │    │  │2.被告先利用不知情刻印店成年│彤第一銀行│  （見偵查一卷第451至453│示署名、印文、│          │
│  │    │  │  人偽刻桑瑋彤印章1個，並詐 │台南分行帳│  頁）                  │附表三編號一、│          │
│  │    │  │  稱：林維真於97年2月11日駕 │戶（帳號：│3.證人桑瑋彤於警詢之證述│三、六、十三、│          │
│  │    │  │  駛車牌號碼RO-0222號自小客 │0000000000│  （見偵查一卷第418至421│十四所示之物，│          │
│  │    │  │  車行經嘉義市○○路某處，撞│-7號）    │  4頁）                 │均沒收。      │          │
│  │    │  │  上張永和手持之比賽茶葉，造│          │4.證人林維真於警詢、偵查│              │          │
│  │    │  │  成張永和價值42萬元之比賽茶│          │  中具結之證述（見偵查一│              │          │
│  │    │  │  葉翻覆損失，由桑瑋彤先與張│          │  卷第212至216、218至220│              │          │
│  │    │  │  永和和並賠償金錢云云，持偽│          │  頁）                  │              │          │
│  │    │  │  刻之桑瑋彤印章、前偽刻之張│          │5.證人張永和於警詢、偵查│              │          │
│  │    │  │  永和印章（即附表一編號八所│          │  中具結之證述（見偵查一│              │          │
│  │    │  │  示）、前取得不知情之林維真│          │  卷第182至184、208至209│              │          │
│  │    │  │  印章蓋印，並偽簽桑瑋彤、張│          │  頁）                  │              │          │
│  │    │  │  永和署名在附表二編號十四所│          │6.免用統一發票收據2紙、 │              │          │
│  │    │  │  示文件所載欄位上，偽造各該│          │  理算書、付款對象明細、│              │          │
│  │    │  │  私文書，併同取得之不知情桑│          │  理賠理算明細、汽車險理│              │          │
│  │    │  │  瑋彤之國民身分證、健保卡影│          │  賠案號查覆表、汽車肇責│              │          │
│  │    │  │  本、第一銀行臺南分行綜合存│          │  調查報告表、車險理賠特│              │          │
│  │    │  │  款存摺封面影本、不知情之林│          │  殊客戶通報單各1 紙、汽│              │          │
│  │    │  │  維真國民身分證影本、前變造│          │  車保險理賠結案同意書、│              │          │
│  │    │  │  之張永和駕駛執照影本（即附│          │  汽車險理賠申請書、和解│              │          │
│  │    │  │  表一編號二所示）等文件，於│          │  書、汽車險領款收據各2 │              │          │
│  │    │  │  同年月25日向蘇黎世產物保險│          │  份、桑瑋彤國民身分證、│              │          │
│  │    │  │  公司申請第三人責任險理賠而│          │  行車執照、健保卡影本、│              │          │
│  │    │  │  行使。                    │          │  林維真國民身分證、駕駛│              │          │
│  │    │  │                            │          │  執照影本、張永和駕駛執│              │          │
│  │    │  │                            │          │  照影本、桑瑋彤第一銀行│              │          │
│  │    │  │                            │          │  臺南分行綜合存款存摺封│              │          │
│  │    │  │                            │          │  面影本、照片6張（見他 │              │          │
│  │    │  │                            │          │  字卷第201頁背面至206  │              │          │
│  │    │  │                            │          │  頁背面、207頁背面、209│              │          │
│  │    │  │                            │          │  、210至211、212頁背面 │              │          │
│  │    │  │                            │          │  、214頁背面至215頁背面│              │          │
│  │    │  │                            │          │  ）                    │              │          │
├─┼──┼─┼──────────────┼─────┼────────────┼───────┼─────┤
│十│富邦│吳│1.被告先將車牌號碼4603-XL號 │富邦產物保│1.證人吳太乙於警詢、偵查│戊○○犯行使偽│即起訴書附│
│五│產物│淑│  自小客車登記在吳淑鳳名下，│險公司於97│  中具結之證述（見他字卷│造私文書罪，累│表一編號16│
│  │保險│鳳│  並於97年3月4日，以其名義向│年3月27日 │  第30至32頁；偵查一卷第│犯，處有期徒刑│          │
│  │公司│  │  富邦產物保險公司投保第三人│理賠35萬元│  338至339頁）          │拾月，偽造如附│          │
│  │    │  │  強制責任險。              │，匯入吳淑│2.甲○○於警詢之證述（見│表二編號十五所│          │
│  │    │  │2.被告詐以：桑偉彤於97年3月 │鳳萬泰銀行│  偵查一卷第443至444頁）│示署名、印文、│          │
│  │    │  │  19日駕駛車牌號碼4603-XL號 │臺南分行帳│3.吳淑鳳於警詢之證述（見│附表三編號一、│          │
│  │    │  │  自小客車行經臺南縣後壁鄉往│戶（帳號：│  偵查一卷第398至400頁）│六、七、十二、│          │
│  │    │  │  下茄苳路段，撞上林維真手推│0000000000│4.證人桑瑋彤於警詢之證述│十四所示之物，│          │
│  │    │  │  車上之越南水沉粉，造成林維│01號）    │  （見偵查一卷第422至425│均沒收。      │          │
│  │    │  │  真價值35萬元財物損失，由吳│          │  頁）                  │              │          │
│  │    │  │  淑鳳先與林維真和解並賠償金│          │5.證人林維真於警詢、偵查│              │          │
│  │    │  │  錢云云，持前取得不知情吳淑│          │  中具結之證述（見偵查一│              │          │
│  │    │  │  鳳、林維真之印章、前偽刻之│          │  卷第212至216、218至220│              │          │
│  │    │  │  桑偉彤印章（即附表一編號十│          │  頁）                  │              │          │
│  │    │  │  四所示）蓋印及偽簽吳淑鳳、│          │6.證人蔡耿榮於警詢之證述│              │          │
│  │    │  │  桑偉彤、林維真署名在附表二│          │  （見偵查一卷第374頁） │              │          │
│  │    │  │  編號十五所示文件所載欄位上│          │7.汽車理賠文件簽收單、理│              │          │
│  │    │  │  ，偽造各該私文書，併同前取│          │  算簽結作業、汽（機）車│              │          │
│  │    │  │  得不知情吳淑鳳之國民身分證│          │  理賠申請書、承保資料查│              │          │
│  │    │  │  、健保卡影本、萬泰商業銀行│          │  詢、授權書、吳淑鳳國民│              │          │
│  │    │  │  永樂分行存摺封面影本、桑瑋│          │  身分證、行車執照影本各│              │          │
│  │    │  │  彤駕駛執照影本、林維真國民│          │  1份、吳淑鳳健保卡影本 │              │          │
│  │    │  │  身分證影本等文件，於同日向│          │  、桑瑋彤駕駛執照影本各│              │          │
│  │    │  │  富邦產物保險公司申請第三人│          │  2份、林維真國民身分證 │              │          │
│  │    │  │  責任險理賠而行使。        │          │  影本、吳淑鳳萬泰商業銀│              │          │
│  │    │  │                            │          │  行永樂分行存摺封面影本│              │          │
│  │    │  │                            │          │  各1份、照片5張（見他字│              │          │
│  │    │  │                            │          │  卷第276頁背面至282頁背│              │          │
│  │    │  │                            │          │  面）                  │              │          │
├─┼──┼─┼──────────────┼─────┼────────────┼───────┼─────┤
│十│友邦│王│1.被告先將車牌號碼191-UE號自│友邦產物保│1.證人謝耀民於警詢、偵查│戊○○犯行使偽│即起訴書附│
│六│產物│維│  小客車登記在王維善名下，並│險公司於97│  中具結之證述（見他字卷│造私文書罪，累│表一編號2 │
│  │保險│善│  於97年3月29日，以其名義， │年5月2日理│  第17至18頁；偵查一卷第│犯，處有期徒刑│          │
│  │公司│  │  向友邦產物保險公司投保第三│賠35萬元，│  332至333頁）          │拾月。偽造如附│          │
│  │    │  │  人強制責任險。            │匯入王維善│2.證人林維真於警詢、偵查│表二編號十六所│          │
│  │    │  │2.被告先於97年4月15日利用不 │合作金庫銀│  中具結之證述（見偵查一│示署名、印文、│          │
│  │    │  │  知情刻印店成年人偽刻長生參│行赤崁分行│  卷第212至216、218至200│附表三編號五、│          │
│  │    │  │  藥行、王維善印章各1個，佯 │帳戶（帳號│  頁）                  │六、十一、十四│          │
│  │    │  │  稱：林維真於97年4月15日駕 │：00000000│3.證人蔡耿榮於警詢、偵查│所示之物、未扣│          │
│  │    │  │  駛車牌號碼3191-UE號自小客 │48446號） │  中之證述（見偵查一卷第│案長生參藥行、│          │
│  │    │  │  車行經嘉義市○○街242號撞 │          │  388至392頁；偵查二卷第│王維善、蔡耿榮│          │
│  │    │  │  上蔡耿榮手上攜帶越南水沉粉│          │  14至15頁）            │印章各壹個，均│          │
│  │    │  │  ，造成蔡耿榮價值53萬元越南│          │4.委託書、理賠計算書、車│沒收。        │          │
│  │    │  │  水沉粉翻覆損失，由王維善、│          │  險理賠結報綜合查詢、車│              │          │
│  │    │  │  林維真先與蔡耿榮和解並賠償│          │  險-綜合查詢資料、汽車 │              │          │
│  │    │  │  金錢云云，持偽刻之長生參藥│          │  險出險理賠申請書、理算│              │          │
│  │    │  │  行、王維善、前已偽刻之林景│          │  明細暨授權報告、賠款同│              │          │
│  │    │  │  立印章（即附表一編號二所示│          │  意書、和解書、蔡耿榮國│              │          │
│  │    │  │  ）、取得之不知情林維真、蔡│          │  民身分證、全民健保卡影│              │          │
│  │    │  │  耿榮之印章蓋印及偽簽蔡耿榮│          │  本、王維善國民身分證、│              │          │
│  │    │  │  、王維善署名在附表二編號十│          │  全民健保卡、行車執照、│              │          │
│  │    │  │  六所示之文件所載欄位上，偽│          │  汽車保險證、合作金庫銀│              │          │
│  │    │  │  造各該私文書，併同不知情之│          │  行赤崁分行存摺封面影本│              │          │
│  │    │  │  蔡耿榮國民身分證、健保卡、│          │  、林維真國民身分證、駕│              │          │
│  │    │  │  不知情之王維善國民身分證影│          │  駛執照影本、王維善最新│              │          │
│  │    │  │  本、健保卡影本、行車執照影│          │  相片、基本資料、免用統│              │          │
│  │    │  │  本、汽車保險證影本、合作金│          │  一發票收據3張、照片6張│              │          │
│  │    │  │  庫銀行赤崁分行存摺封面影本│          │  （見他字卷第53、159頁 │              │          │
│  │    │  │  、不知情之林維真國民身分證│          │  背面至162頁背面、163頁│              │          │
│  │    │  │  影本、駕駛執照影本等文件，│          │  背面至167頁）         │              │          │
│  │    │  │  於同年月17日向友邦產物保險│          │                        │              │          │
│  │    │  │  公司申請第三人責任險理賠而│          │                        │              │          │
│  │    │  │  行使。                    │          │                        │              │          │
├─┼──┼─┼──────────────┼─────┼────────────┼───────┼─────┤
│十│新光│黃│1.被告先將車牌號碼2637-WT號 │新光產物保│1.證人趙瑞文於警詢、偵查│戊○○犯行使偽│即起訴書附│
│七│產物│木│  自小客車登記在黃木森名下，│險公司於97│  中具結之陳述（見他字卷│造私文書罪，累│表一編號5 │
│  │保險│森│  並於97年5月5日，以其名義向│年6月9日理│  第24至25頁背面；偵查一│犯，處有期徒刑│          │
│  │公司│  │  新光產物保險公司投保第三人│賠38萬元，│  卷第335至336頁）      │拾壹月，偽造如│          │
│  │    │  │  強制責任險。              │匯入郭明鴻│2.證人黃木森於警詢之證述│附表二編號十七│          │
│  │    │  │2.被告先於97年5月28日利用不 │台南東城郵│  （見偵查一卷第376至379│所示署名、印文│          │
│  │    │  │  知情刻印店成年人偽刻郭明鴻│局帳戶（帳│  頁）                  │、附表四編號一│          │
│  │    │  │  、黃木森印章各1個，佯稱： │號：0031  │3.證人張永和於警詢、偵查│所示之物、未扣│          │
│  │    │  │  張永和於97年5月29日駕駛車 │9-0345 7號│  中具結之證述（見偵查一│案郭明鴻印章壹│          │
│  │    │  │  牌號碼2637-WT號自小客車行 │）        │  卷第182至184、208至209│個，均沒收。  │          │
│  │    │  │  經阿里山公路雀頂路段撞上郭│          │  頁）                  │              │          │
│  │    │  │  明鴻手持之比賽茶葉，造成郭│          │4.證人郭明鴻於警詢之證述│              │          │
│  │    │  │  明鴻價值38萬元比賽茶葉翻覆│          │  （見偵查一卷第360至362│              │          │
│  │    │  │  損失，由黃木森先與郭明鴻和│          │  頁）                  │              │          │
│  │    │  │  解並賠償金錢云云，持偽刻郭│          │5.免用統一發票收據、汽（│              │          │
│  │    │  │  明鴻、黃木森印章蓋印及偽簽│          │  機）車理賠申請書、和解│              │          │
│  │    │  │  黃木森及郭明鴻之署名在附表│          │  書、同意書各1份、汽車 │              │          │
│  │    │  │  二編號十八所示文件所載欄位│          │  險賠款收據暨暨同意書、│              │          │
│  │    │  │  上，偽造各該私文書，併同取│          │  汽車險賠款匯款申請書、│              │          │
│  │    │  │  得不知情郭明鴻之國民身分證│          │  領據各2份、郭明鴻郵政 │              │          │
│  │    │  │  、健保卡影本及郵政存簿儲金│          │  存簿儲金簿封面影本、黃│              │          │
│  │    │  │  簿封面影本、黃木森國民身分│          │  木森國民身分證、健保卡│              │          │
│  │    │  │  證、健保卡、行車執照影本及│          │  、行車執照、張永永和駕│              │          │
│  │    │  │  前已變造之張永和駕駛執照影│          │  駛執照、郭明鴻國民身分│              │          │
│  │    │  │  本（即附表一編號二所示）等│          │  證、健保卡影本各1份、 │              │          │
│  │    │  │  文件，於97年5月29日向新光 │          │  照片12張（見他字卷第  │              │          │
│  │    │  │  產物保險公司申請第三人責任│          │  185頁背面至193頁）    │              │          │
│  │    │  │  險理賠而行使。            │          │                        │              │          │
├─┼──┼─┼──────────────┼─────┼────────────┼───────┼─────┤
│十│新光│黃│1.被告先以車牌號碼2637-WT號 │未理賠    │1.證人趙瑞文於警詢、偵查│戊○○共同犯行│即起訴書附│
│八│產物│木│  自小客車登記在黃木森名下，│          │  中具結之證述（見他字卷│使偽造私文書罪│表一編號7 │
│  │保險│森│  並於97年5月5日，以其名義向│          │  第24至25頁背面；偵查一│，累犯，處有期│          │
│  │公司│  │  新光產物保險公司投保第三人│          │  卷第335至336頁）      │徒刑柒月，偽造│          │
│  │    │  │  強制責任險。              │          │2.證人劉青皓於警詢、偵查│如附表二編號十│          │
│  │    │  │2.被告偽以：桑瑋彤於97年10月│          │  中之證述（見偵查一卷第│八所示署名、印│          │
│  │    │  │  15日駕駛車牌號碼2637-WT號 │          │  80至85、89至93頁）    │文、附表三編號│          │
│  │    │  │  自小客車行經嘉義市○○○路│          │3.證人黃木森於警詢之證述│一、六、十三、│          │
│  │    │  │  330號前，不慎撞上林維真擺 │          │  （見偵一卷第372至375頁│十四、附表四編│          │
│  │    │  │  放在路旁之水沉香粉，造成林│          │  ）                    │號一至三所示之│          │
│  │    │  │  維真價值20萬元財物損失，黃│          │4.證人桑瑋彤於警詢之證述│物，均沒收。  │          │
│  │    │  │  木森先與林維真和解並賠償金│          │  （見偵一卷第422至425頁│              │          │
│  │    │  │  錢云云，持偽刻之黃木森印章│          │  ）                    │              │          │
│  │    │  │  、前取得不知情之林維真印章│          │5.證人林維真於警詢、偵查│              │          │
│  │    │  │  蓋印及偽簽黃木森、林維真之│          │  中具結之證述（見偵查一│              │          │
│  │    │  │  署名在附表二編號十七所示文│          │  卷第212至216、218至220│              │          │
│  │    │  │  件所載欄位上，偽造各該私文│          │  頁）                  │              │          │
│  │    │  │  書，其中免用統一發票收據（│          │6.證人即共同正犯丁○○於│              │          │
│  │    │  │  估價單）為共同正犯丁○○所│          │  警詢、偵查中及本院審理│              │          │
│  │    │  │  書寫，併同前取得不知情之黃│          │  時之證述（見偵查一卷第│              │          │
│  │    │  │  木森之國民身分證、行車執照│          │  37至40、44至45、301、 │              │          │
│  │    │  │  影本、健保卡影本、林維真之│          │  311頁；本院卷第108頁）│              │          │
│  │    │  │  國民身分證、駕駛執照影本及│          │7.證人簡忠衛於警詢之證述│              │          │
│  │    │  │  郵政存簿儲金簿封面影本、桑│          │  （見偵查一卷第406至408│              │          │
│  │    │  │  瑋彤之國民身分證影本等文件│          │  頁）                  │              │          │
│  │    │  │  ，於同年月16日向新光產物保│          │8.汽車險賠案初步記錄暨理│              │          │
│  │    │  │  險公司申請第三人責任險理賠│          │  算書、汽（機）車險理賠│              │          │
│  │    │  │  而行使，惟保險公司認有疑，│          │  申請書各1 份、免用統一│              │          │
│  │    │  │  未陷於錯誤而未理賠。      │          │  發票收據4紙（其中2紙記│              │          │
│  │    │  │                            │          │  載估價單）、汽車險賠款│              │          │
│  │    │  │                            │          │  收據暨同意書、汽車險賠│              │          │
│  │    │  │                            │          │  款匯款申請書、和解書、│              │          │
│  │    │  │                            │          │  黃木森國民身分證、行車│              │          │
│  │    │  │                            │          │  執照、健保卡影本、林維│              │          │
│  │    │  │                            │          │  真國民身分證、駕駛執照│              │          │
│  │    │  │                            │          │  影本、桑瑋彤國民身分證│              │          │
│  │    │  │                            │          │  、駕駛執照影本、林維真│              │          │
│  │    │  │                            │          │  郵政存簿儲金簿封面影本│              │          │
│  │    │  │                            │          │  各1份、照片6張（見97年│              │          │
│  │    │  │                            │          │  度聲拘字第284號卷第225│              │          │
│  │    │  │                            │          │  至232頁）             │              │          │
│  │    │  │                            │          │9.黃木森提出之國民身分證│              │          │
│  │    │  │                            │          │  影本1份（見偵查一卷第 │              │          │
│  │    │  │                            │          │  376頁）               │              │          │
├─┼──┼─┼──────────────┼─────┼────────────┼───────┼─────┤
│十│旺旺│吳│1.被告將車牌號碼1418-US號自 │未理賠    │1.證人葉道政於警詢、偵查│戊○○共同犯行│即起訴書附│
│九│友聯│聰│  小客車登記在吳聰敏名下，並│          │  中具結之證述（見他字卷│使偽造私文書罪│表一編號19│
│  │產物│敏│  於97年11月10日，以其名義投│          │  第33至34頁背面；偵查一│，累犯，處有期│          │
│  │保險│  │  保第三人強制責任險。      │          │  卷第340至341頁）      │徒刑柒月，偽造│          │
│  │公司│  │2.被告於97年11月13日下午某時│          │2.證人方建展於警詢、偵查│如附表二編號十│          │
│  │    │  │  ，在嘉義市○○路運動公園路│          │  中之證述（見偵查一卷第│九所示署名、印│          │
│  │    │  │  旁向共同正犯丙○○購買白檀│          │  94至97、103至104、106 │文、附表三編號│          │
│  │    │  │  精油10cc30瓶，並於隔日（14│          │  至108頁）             │十、附表四編號│          │
│  │    │  │  日）下午2時許向丙○○借用 │          │3.證人吳聰敏於警詢、偵查│一所示之物、未│          │
│  │    │  │  車牌號碼773-QBP號機車，並 │          │  中具結之證述（見偵查一│扣案沙頓生物科│          │
│  │    │  │  表明係為製造假車禍詐領保險│          │  卷第409至411頁；偵查二│技公司、吳聰敏│          │
│  │    │  │  金使用，丙○○知悉後即借予│          │  卷第20至21頁）        │印章各壹個，均│          │
│  │    │  │  該機車，被告於同日下午3、4│          │4.證人即共同正犯丙○○於│沒收。        │          │
│  │    │  │  時許，前往丙○○住處，拿出│          │  警詢、偵查中及本院審理│              │          │
│  │    │  │  內裝碎玻璃及精油之紙箱，表│          │  時之證述（見偵查一卷第│              │          │
│  │    │  │  明欲藉此方式詐領保險金，被│          │  49至54、62至65頁；本院│              │          │
│  │    │  │  告並當場打開4瓶精油傾倒於 │          │  卷第108至109頁）      │              │          │
│  │    │  │  紙箱內，丙○○亦當場打開2 │          │5.汽車險賠案處理記要2份 │              │          │
│  │    │  │  瓶精油傾倒於紙箱內，被告遂│          │  、同意書、估價單、沙頓│              │          │
│  │    │  │  詐稱：郭堯喜駕駛車牌號碼  │          │  生物科技公司名片、汽車│              │          │
│  │    │  │  1418-US號自小客車，在嘉義 │          │  險保險理賠申請書、承保│              │          │
│  │    │  │  縣中埔鄉○○路606號旁之龍 │          │  資料、嘉義縣警察局道路│              │          │
│  │    │  │  門檳榔攤，不慎撞上同放路旁│          │  交通事故當事人登記聯單│              │          │
│  │    │  │  之車牌號碼773-QBP號機車上 │          │  、汽車險賠案肇事查案紀│              │          │
│  │    │  │  放置之白檀精油，造成42萬元│          │  錄單、汽車險出險理賠申│              │          │
│  │    │  │  之損失云云，被告再於97年11│          │  請書、吳聰敏國民身分證│              │          │
│  │    │  │  月17日先利用不知情刻印店成│          │  、行車執照、汽車保險證│              │          │
│  │    │  │  年人偽刻沙頓生物科技公司、│          │  影本、郭堯喜駕駛執照影│              │          │
│  │    │  │  吳聰敏印章各1個，並在其居 │          │  本、道路交通事故現場圖│              │          │
│  │    │  │  所，將前取得之郭堯喜駕駛執│          │  各1份、照片4張（見B卷 │              │          │
│  │    │  │  照影本黏貼他人照片，變造郭│          │  第56、57至61頁背面）  │              │          │
│  │    │  │  堯喜駕駛執照影本，持偽刻之│          │                        │              │          │
│  │    │  │  沙頓生物科技公司、吳聰敏、│          │                        │              │          │
│  │    │  │  黃木森印章蓋印並偽簽黃木森│          │                        │              │          │
│  │    │  │  署名在附表二編號十九所示文│          │                        │              │          │
│  │    │  │  件所載欄位上，偽造各該私文│          │                        │              │          │
│  │    │  │  書，併同前取得不知情之吳聰│          │                        │              │          │
│  │    │  │  敏國民身分證、行車執照、汽│          │                        │              │          │
│  │    │  │  車保險證影本、變造之郭堯喜│          │                        │              │          │
│  │    │  │  駕駛執照影本等件，於同年月│          │                        │              │          │
│  │    │  │  18日向旺旺友聯產物保險公司│          │                        │              │          │
│  │    │  │  申請第三人責任險理賠而行使│          │                        │              │          │
│  │    │  │  ，惟保險公司察覺有異，未陷│          │                        │              │          │
│  │    │  │  於錯誤而未理賠。          │          │                        │              │          │
├─┴──┴─┴──────────────┴─────┼────────────┼───────┼─────┤
│總計詐領金額                                          │644萬                   │備註：陳志豪、│          │
│                                                      │                        │、程永承、張永│          │
│                                                      │                        │和、林景立、施│          │
│                                                      │                        │育仁、許正龍、│          │
│                                                      │                        │李其山、郭堯喜│          │
│                                                      │                        │等人證件皆屬變│          │
│                                                      │                        │造。          │          │
└───────────────────────────┴────────────┴───────┴─────┘
 【附表二】被告本件偽造署押一覽表（證據出處詳附表一）
┌──┬──────────┬──────────┬────────┬────────┐
│編號│文書名稱            │欄位                │偽造署名之數量  │偽造印文之數量  │
├──┼──────────┼──────────┼────────┼────────┤
│一  │車險理賠申請書      │被保險人簽章欄      │                │高玉涵印文1枚   │
│    │                    ├──────────┼────────┼────────┤
│    │                    │申請人簽章欄        │                │高玉涵、程永承印│
│    │                    │                    │                │文各1枚         │
│    ├──────────┼──────────┼────────┼────────┤
│    │和解書              │甲方姓名及簽名蓋章欄│高玉涵、程永承署│高玉涵、程永承印│
│    │                    │                    │名各1枚         │文各1枚         │
│    │                    ├──────────┼────────┼────────┤
│    │                    │乙方姓名及簽名蓋章欄│陳志豪署名1枚   │陳志豪印文1枚   │
│    ├──────────┼──────────┼────────┼────────┤
│    │免用統一發票收據    │收據專用章          │                │高玉涵印文1枚   │
├──┼──────────┼──────────┼────────┼────────┤
│二  │領款收據            │受款人欄            │                │高玉涵印文2枚   │
│    ├──────────┼──────────┼────────┼────────┤
│    │汽車保險理賠申請書  │申請人簽章欄        │                │高玉涵印文2枚   │
│    ├──────────┼──────────┼────────┼────────┤
│    │汽車肇事賠償給付結案│被保險人簽章欄      │                │高玉涵印文1枚   │
│    │同意書              │                    │                │                │
│    ├──────────┼──────────┼────────┼────────┤
│    │受款人電匯同意書    │受款人欄            │                │高玉涵印文1枚   │
│    ├──────────┼──────────┼────────┼────────┤
│    │和解書              │甲方姓名及簽名蓋章欄│高玉涵署名1枚   │高玉涵印文1枚   │
│    │                    ├──────────┼────────┼────────┤
│    │                    │乙方姓名及簽名蓋章欄│林景立署名1枚   │林景立印文1枚   │
│    ├──────────┼──────────┼────────┼────────┤
│    │估價單              │抬頭處              │林景立署名1枚   │高玉涵印文1枚   │
│    ├──────────┼──────────┼────────┼────────┤
│    │汽車險賠案應備文件表│被保險人欄          │                │高玉涵印文1枚   │
├──┼──────────┼──────────┼────────┼────────┤
│三  │汽車險理賠文件簽收單│送件人簽章欄        │                │許正龍印文1枚   │
│    ├──────────┼──────────┼────────┼────────┤
│    │車險理賠申請書      │被保險人簽章欄      │                │許正龍印文1枚   │
│    ├──────────┼──────────┼────────┼────────┤
│    │和解書              │甲方姓名及簽名蓋章欄│許正龍署名1枚   │許正龍印文1枚   │
│    │                    ├──────────┼────────┼────────┤
│    │                    │乙方姓名及簽名蓋章欄│林麗勤署名1枚   │林麗勤印文1枚   │
│    ├──────────┼──────────┼────────┼────────┤
│    │免用統一發票收據    │收據專用章          │                │林麗勤印文1枚   │
│    ├──────────┼──────────┼────────┼────────┤
│    │汽車險賠款暨電匯同意│被保險人簽章欄      │                │許正龍印文1枚   │
│    │書                  │                    │                │                │
│    │                    ├──────────┼────────┼────────┤
│    │                    │受款人簽章欄        │                │林麗勤印文1枚   │
├──┼──────────┼──────────┼────────┼────────┤
│四  │汽車險出險理賠申請書│被保險人簽章欄      │                │李信毅印文1枚   │
│    ├──────────┼──────────┼────────┼────────┤
│    │賠款同意書          │被保險人簽章欄      │                │李信毅印文1枚   │
│    ├──────────┼──────────┼────────┼────────┤
│    │和解書              │甲方姓名及簽名蓋章欄│李信毅署名1枚   │李信毅印文1枚   │
│    │                    ├──────────┼────────┼────────┤
│    │                    │乙方姓名及簽名蓋章欄│許正龍署名1枚   │許正龍印文2枚   │
├──┼──────────┼──────────┼────────┼────────┤
│五  │免用統一發票收據2紙 │收據專用章          │                │李其山印文1枚   │
│    │                    │                    ├────────┼────────┤
│    │                    │                    │                │李其山印文1枚   │
│    ├──────────┼──────────┼────────┼────────┤
│    │和解書              │乙方姓名及簽名蓋章欄│李其山署名1枚   │李其山印文1枚   │
├──┼──────────┼──────────┼────────┼────────┤
│六  │汽車險理賠申請書    │被保險人簽章欄      │                │吳琇惠印文1枚   │
│    ├──────────┼──────────┼────────┼────────┤
│    │免用統一發票收據2紙 │收據專用章          │                │吳琇惠印文1枚   │
│    │                    │                    ├────────┼────────┤
│    │                    │                    │                │許正龍印文1枚   │
│    ├──────────┼──────────┼────────┼────────┤
│    │汽車保險理賠結案同意│被保險人簽章欄      │吳琇惠署名1枚   │吳琇惠印文1枚   │
│    │書                  │                    │                │                │
│    ├──────────┼──────────┼────────┼────────┤
│    │和解書              │甲方姓名及簽名蓋章欄│吳琇惠署名1枚   │吳琇惠印文1枚   │
│    │                    ├──────────┼────────┼────────┤
│    │                    │乙方姓名及簽名蓋章欄│許正龍署名1枚   │許正龍印文1枚   │
│    ├──────────┼──────────┼────────┼────────┤
│    │汽車險領款收據      │領款人欄            │                │吳琇惠印文1枚   │
├──┼──────────┼──────────┼────────┼────────┤
│七  │車險理賠申請書      │被保險人簽章欄      │                │高玉涵印文1枚   │
│    │                    ├──────────┼────────┼────────┤
│    │                    │申請人簽章欄        │                │高玉涵印文1枚   │
│    ├──────────┼──────────┼────────┼────────┤
│    │和解書              │甲方姓名及簽名蓋章欄│高玉涵署名1枚   │高玉涵印文1枚   │
│    │                    ├──────────┼────────┼────────┤
│    │                    │乙方姓名及簽名蓋章欄│施育仁署名1枚   │施育仁印文1枚   │
│    ├──────────┼──────────┼────────┼────────┤
│    │免用統一發票收據    │收據專用章          │                │高玉涵印文1枚   │
│    ├──────────┼──────────┼────────┼────────┤
│    │汽車險賠款暨電匯同意│被保險人簽章欄      │                │高玉涵印文1枚   │
│    │書                  │                    │                │                │
│    │                    ├──────────┼────────┼────────┤
│    │                    │受款人簽章欄        │                │高玉涵印文1枚   │
│    ├──────────┼──────────┼────────┼────────┤
│    │汽車險理賠文件簽收單│送件人（簽章）欄    │                │高玉涵印文1枚   │
├──┼──────────┼──────────┼────────┼────────┤
│八  │免用統一發票收據（估│收據專用章          │                │張永和印文1枚   │
│    │計單）              │                    │                │                │
│    ├──────────┼──────────┼────────┼────────┤
│    │免用統一發票收據    │收據專用章          │                │吳琇惠印文1枚   │
│    ├──────────┼──────────┼────────┼────────┤
│    │汽車險理賠申請書    │被保險人簽章欄      │                │吳琇惠印文1枚   │
│    │                    ├──────────┼────────┼────────┤
│    │                    │駕駛人簽章欄        │                │李其山印文1枚   │
│    ├──────────┼──────────┼────────┼────────┤
│    │汽車保險賠款滿意書  │被保險人簽名蓋章欄  │吳琇惠署名1枚   │吳琇惠印文1枚   │
│    ├──────────┼──────────┼────────┼────────┤
│    │和解書              │甲方姓名及簽名蓋章欄│吳琇惠署名1枚   │吳琇惠、李其山印│
│    │                    │                    │                │文各1枚         │
│    │                    ├──────────┼────────┼────────┤
│    │                    │乙方姓名及簽名蓋章欄│張永和署名1枚   │張永和印文1枚   │
├──┼──────────┼──────────┼────────┼────────┤
│九  │免用統一發票收據2紙 │收據專用章欄        │                │楊錦足印文1枚   │
│    │                    │                    ├────────┼────────┤
│    │                    │                    │                │張永和印文1枚   │
│    ├──────────┼──────────┼────────┼────────┤
│    │汽（機）車險理賠申請│被保險人簽名蓋章欄  │                │楊錦足印文1枚   │
│    │書                  │                    │                │                │
│    │                    ├──────────┼────────┼────────┤
│    │                    │申請人簽名蓋章欄    │                │楊錦足印文1枚   │
│    ├──────────┼──────────┼────────┼────────┤
│    │和解書              │甲方姓名及簽名蓋章欄│楊錦足署名1枚   │楊錦足印文1枚   │
│    │                    ├──────────┼────────┼────────┤
│    │                    │乙方姓名及簽名蓋章欄│張永和署名1枚   │張永和印文1枚   │
│    ├──────────┼──────────┼────────┼────────┤
│    │汽車保險批改申請書  │被保險人欄          │楊錦足署名1枚   │楊錦足印文1枚   │
│    │                    ├──────────┼────────┼────────┤
│    │                    │切結書欄            │                │楊錦足印文1枚   │
│    ├──────────┼──────────┼────────┼────────┤
│    │汽車險賠款收據暨同意│被保險人簽章欄      │楊錦足署名1枚   │楊錦足印文1枚   │
│    │書                  │                    │                │                │
│    │                    ├──────────┼────────┼────────┤
│    │                    │領款人簽章欄        │楊錦足署名1枚   │楊錦足印文1枚   │
├──┼──────────┼──────────┼────────┼────────┤
│十  │汽車保險理賠申請書  │被保險人簽章欄      │                │林維真印文1枚   │
│    ├──────────┼──────────┼────────┼────────┤
│    │免用統一發票收據（估│收據專用章欄        │                │張永和印文1枚   │
│    │價單）              │                    │                │                │
│    ├──────────┼──────────┼────────┼────────┤
│    │免用統一發票收據（收│收據專用章欄        │                │張永和印文1枚   │
│    │據）                │                    │                │                │
│    ├──────────┼──────────┼────────┼────────┤
│    │和解書              │甲方姓名及簽名蓋章欄│林維真署名1枚   │林維真印文1枚   │
│    │                    ├──────────┼────────┼────────┤
│    │                    │乙方姓名及簽名蓋章欄│張永和署名1枚   │張永和印文1枚   │
├──┼──────────┼──────────┼────────┼────────┤
│十一│免用統一發票收據    │收據專用章欄        │                │林景立印文1枚   │
│    ├──────────┼──────────┼────────┼────────┤
│    │汽車險賠款收據暨同意│被保險人簽章欄      │                │林維真印文1枚   │
│    │書                  │                    │                │                │
│    │                    ├──────────┼────────┼────────┤
│    │                    │領款人欄            │                │林維真印文1枚   │
│    │                    ├──────────┼────────┼────────┤
│    │                    │存戶名稱            │                │林維真印文1枚   │
│    ├──────────┼──────────┼────────┼────────┤
│    │汽車保險理賠申請書  │被保險人簽章欄      │                │林維真印文1枚   │
│    ├──────────┼──────────┼────────┼────────┤
│    │和解書              │甲方姓名及簽名蓋章欄│林維真署名1枚   │林維真印文1枚   │
│    │                    ├──────────┼────────┼────────┤
│    │                    │乙方姓名及簽名蓋章欄│林景立署名1枚   │林景立印文1枚   │
├──┼──────────┼──────────┼────────┼────────┤
│十二│車險理賠申請書      │被保險人簽章欄      │蔡耿榮署名1枚   │蔡耿榮印文1枚   │
│    │                    ├──────────┼────────┼────────┤
│    │                    │申請人簽章欄        │蔡耿榮署名1枚   │蔡耿榮印文1枚   │
│    ├──────────┼──────────┼────────┼────────┤
│    │和解書              │甲方姓名及簽名蓋章欄│蔡耿榮署名1枚   │蔡耿榮印文1枚   │
│    │                    ├──────────┼────────┼────────┤
│    │                    │乙方姓名及簽名蓋章欄│張永和署名1枚   │張永和印文1枚   │
│    ├──────────┼──────────┼────────┼────────┤
│    │免用統一發票收據    │                    │                │張永和印文1枚   │
│    ├──────────┼──────────┼────────┼────────┤
│    │汽車險賠款收據暨同意│被保險人簽章欄      │                │蔡耿榮印文1枚   │
│    │書                  │                    │                │                │
│    │                    ├──────────┼────────┼────────┤
│    │                    │受款人簽章欄        │                │蔡耿榮印文1枚   │
├──┼──────────┼──────────┼────────┼────────┤
│十三│免用統一發票收據（估│收據專用章欄        │                │施育仁印文1枚   │
│    │價單）2紙           │                    │                │蔡有忠印文1枚   │
│    ├──────────┼──────────┼────────┼────────┤
│    │免用統一發票收據（收│收據專用章欄        │                │施育仁印文1枚   │
│    │據）2紙             │                    │                │蔡有忠印文1枚   │
│    ├──────────┼──────────┼────────┼────────┤
│    │汽車保險理賠申請書  │申請人簽章欄        │林維真署名1枚   │                │
│    │                    ├──────────┼────────┼────────┤
│    │                    │被保險人簽章欄      │                │蔡有忠印文1枚   │
│    │                    ├──────────┼────────┼────────┤
│    │                    │公司欄              │                │蔡有忠印文1枚   │
│    ├──────────┼──────────┼────────┼────────┤
│    │和解書              │甲方姓名及簽名蓋章欄│蔡有忠署名1枚   │蔡有忠印文1枚   │
│    │                    ├──────────┼────────┼────────┤
│    │                    │乙方姓名及簽名蓋章欄│施育仁署名1枚   │施育仁印文1枚   │
│    ├──────────┼──────────┼────────┼────────┤
│    │汽車肇事賠償給付結案│被保險人簽章欄      │                │蔡有忠印文1枚   │
│    │同意書              │                    │                │                │
│    ├──────────┼──────────┼────────┼────────┤
│    │領款收據            │受款人欄            │                │蔡有忠印文1枚   │
│    ├──────────┼──────────┼────────┼────────┤
│    │汽車險賠案應備文件  │被保險人欄          │                │蔡有忠印文1枚   │
│    │                    ├──────────┼────────┼────────┤
│    │                    │送件人欄            │                │蔡有忠印文1枚   │
├──┼──────────┼──────────┼────────┼────────┤
│十四│免用統一發票收據2紙 │收據專用章欄        │                │桑瑋彤印文1枚   │
│    │                    │                    ├────────┼────────┤
│    │                    │                    │                │林維真印文1枚   │
│    ├──────────┼──────────┼────────┼────────┤
│    │汽車保險理賠申請書2 │被保險人簽章欄      │                │桑瑋彤印文1枚   │
│    │紙                  │                    ├────────┼────────┤
│    │                    │                    │                │桑瑋彤印文1枚   │
│    ├──────────┼──────────┼────────┼────────┤
│    │汽車保險理賠結案同意│被保險人簽章欄      │                │桑瑋彤印文1枚   │
│    │書2紙               │                    ├────────┼────────┤
│    │                    │                    │                │桑瑋彤印文1枚   │
│    ├──────────┼──────────┼────────┼────────┤
│    │和解書2份           │甲方姓名及簽名蓋章欄│桑瑋彤署名1枚   │桑瑋彤印文1枚   │
│    │                    │                    ├────────┼────────┤
│    │                    │                    │桑瑋彤署名1枚   │桑瑋彤印文1枚   │
│    │                    ├──────────┼────────┼────────┤
│    │                    │乙方姓名及簽名蓋章欄│張永和署名1枚   │張永和印文1枚   │
│    │                    │                    ├────────┼────────┤
│    │                    │                    │張永和署名1枚   │張永和印文1枚   │
│    ├──────────┼──────────┼────────┼────────┤
│    │汽車險領款收據2份   │領款人欄            │                │桑瑋彤印文1枚   │
│    │                    │                    ├────────┼────────┤
│    │                    │                    │                │桑瑋彤印文1枚   │
├──┼──────────┼──────────┼────────┼────────┤
│十五│汽車險理賠文件簽收單│送件人（簽章）欄    │                │吳淑鳳印文1枚   │
│    ├──────────┼──────────┼────────┼────────┤
│    │汽（機）車理賠申請書│被保險人簽章欄      │                │吳淑鳳印文1枚   │
│    │                    ├──────────┼────────┼────────┤
│    │                    │申請人簽章欄        │                │桑瑋彤印文1枚   │
│    │                    ├──────────┼────────┼────────┤
│    │                    │駕駛人更正          │                │吳淑鳳印文2枚   │
│    ├──────────┼──────────┼────────┼────────┤
│    │授權書              │委任人              │                │吳淑鳳印文1枚   │
│    ├──────────┼──────────┼────────┼────────┤
│    │和解書              │甲方姓名及簽名蓋章欄│吳淑鳳署名2枚   │吳淑鳳印文1枚   │
│    │                    │                    │                │桑瑋彤印文1枚   │
│    │                    ├──────────┼────────┼────────┤
│    │                    │乙方姓名及簽名蓋章欄│林維真署名1枚   │林維真印文1枚   │
│    ├──────────┼──────────┼────────┼────────┤
│    │免用統一發票收據2紙 │收據專用章欄        │                │吳淑鳳印文1枚   │
│    │                    │                    │                │林維真印文1枚   │
│    ├──────────┼──────────┼────────┼────────┤
│    │收據                │被保險人簽章欄      │                │吳淑鳳印文1枚   │
│    │                    ├──────────┼────────┼────────┤
│    │                    │受款人簽章欄        │                │吳淑鳳印文1枚   │
├──┼──────────┼──────────┼────────┼────────┤
│十六│免用統一發票收據3張 │收據專用章欄        │                │長生參藥行印文每│
│    │                    │                    │                │張1枚，共3枚    │
│    │                    │                    │                │林景立印文每張1 │
│    │                    │                    │                │枚，共3枚       │
│    │                    ├──────────┼────────┼────────┤
│    │                    │買受人欄            │蔡耿榮署名2枚   │                │
│    │                    │                    │王維善署名1枚   │                │
│    ├──────────┼──────────┼────────┼────────┤
│    │委託書              │委託人欄            │                │王維善印文1枚   │
│    │                    │                    │                │林維貞印文1枚   │
│    ├──────────┼──────────┼────────┼────────┤
│    │汽車險出險理賠申請書│被保險人簽章欄      │                │王維善印文1枚   │
│    ├──────────┼──────────┼────────┼────────┤
│    │賠款同意書          │被保險人簽章欄      │                │王維善印文1枚   │
│    ├──────────┼──────────┼────────┼────────┤
│    │和解書              │甲方姓名及簽名蓋章欄│王維善署名1枚   │王維善、林維真、│
│    │                    │                    │蔡耿榮署名1枚   │蔡耿榮印文各1枚 │
├──┼──────────┼──────────┼────────┼────────┤
│十七│免用統一發票收據    │收據專用章          │                │郭明鴻、黃木森印│
│    │                    │                    │                │文各1枚         │
│    ├──────────┼──────────┼────────┼────────┤
│    │汽（機）車險理賠申請│被保險人簽章欄      │                │黃木森印文1枚   │
│    │書                  │                    │                │                │
│    │                    ├──────────┼────────┼────────┤
│    │                    │申請人簽章欄        │                │黃木森印文1枚   │
│    ├──────────┼──────────┼────────┼────────┤
│    │和解書              │甲方姓名及簽名蓋章欄│黃木森署名1枚   │黃木森印文1枚   │
│    │                    ├──────────┼────────┼────────┤
│    │                    │乙方姓名及簽名蓋章欄│郭明鴻署名1枚   │郭明鴻印文1枚   │
│    ├──────────┼──────────┼────────┼────────┤
│    │同意書              │收取人欄            │                │郭明鴻印文1枚   │
│    │                    ├──────────┼────────┼────────┤
│    │                    │立同意書人欄        │                │黃木森印文1枚   │
│    ├──────────┼──────────┼────────┼────────┤
│    │汽車險賠款收據暨同意│被保險人同意下述領款│郭明鴻署名1枚   │郭明鴻印文各1枚 │
│    │書2份               │人領訖欄            │                │，共2枚         │
│    │                    ├──────────┼────────┼────────┤
│    │                    │被保險人簽章欄      │黃木森各署名1枚 │黃木森印文各1枚 │
│    │                    │                    │，共2枚         │，共2枚         │
│    ├──────────┼──────────┼────────┼────────┤
│    │汽車險賠款匯款申請書│受款人簽章欄        │郭明鴻署各各1枚 │郭明鴻印文名1枚 │
│    │及領據各2份         │                    │，共2枚         │，共2枚         │
│    │                    ├──────────┼────────┼────────┤
│    │                    │存款戶名            │                │郭明鴻印文各1枚 │
│    │                    │                    │                │，共2枚         │
│    │                    ├──────────┼────────┼────────┤
│    │                    │領款人簽章欄        │郭明鴻署名各1枚 │郭明鴻印文各1枚 │
│    │                    │                    │，共2枚         │，共2枚         │
│    ├──────────┼──────────┼────────┼────────┤
│    │郭明鴻郵政存簿儲金簿│                    │                │郭明鴻印文1枚   │
│    │封面影本            │                    │                │                │
├──┼──────────┼──────────┼────────┼────────┤
│十八│汽（機）車險理賠申請│被保險人簽章欄      │黃木森署名1枚   │黃木森印文1枚   │
│    │書                  │                    │                │                │
│    │                    ├──────────┼────────┼────────┤
│    │                    │申請人簽章欄        │黃木森署名1枚   │黃木森印文1枚   │
│    ├──────────┼──────────┼────────┼────────┤
│    │免用統一發票收據2紙 │                    │                │黃木森印文1枚   │
│    │（估價單）          │                    │                │林維真印文1枚   │
│    ├──────────┼──────────┼────────┼────────┤
│    │免用統一發票收據2紙 │                    │                │黃木森印文1枚   │
│    │                    │                    │                │林維真印文1枚   │
│    ├──────────┼──────────┼────────┼────────┤
│    │汽車險賠款收據暨同意│被保險人同意下述領款│林維真署名1枚   │                │
│    │書                  │人領訖欄            │                │                │
│    │                    ├──────────┼────────┼────────┤
│    │                    │被保險人簽章欄      │黃木森署名1枚   │黃木森印文1枚   │
│    │                    ├──────────┼────────┼────────┤
│    │                    │領款人簽章欄        │林維真署名1枚   │林維真印文1枚   │
│    ├──────────┼──────────┼────────┼────────┤
│    │汽車險賠款匯款申請書│受款人簽章欄        │林維真署名1枚   │林維真印文1枚   │
│    │書                  │                    │                │                │
│    │                    ├──────────┼────────┼────────┤
│    │                    │領款人簽章欄        │林維真署名1枚   │林維真印文1枚   │
│    ├──────────┼──────────┼────────┼────────┤
│    │和解書              │甲方姓名及簽名蓋章欄│黃木森署名1枚   │黃木森印文1枚   │
│    │                    │                    │                │桑瑋彤印文1枚   │
│    │                    ├──────────┼────────┼────────┤
│    │                    │乙方姓名及簽名蓋章欄│林維真署名1枚   │林維真印文1枚   │
├──┼──────────┼──────────┼────────┼────────┤
│十九│同意書              │立同意書人欄        │黃木森署名1枚   │黃木森印文1枚   │
│    ├──────────┼──────────┼────────┼────────┤
│    │估價單              │                    │                │沙頓生物科技公司│
│    │                    │                    │                │印文1枚         │
│    ├──────────┼──────────┼────────┼────────┤
│    │汽車保險理賠申請書  │被保險人簽章欄      │                │吳聰敏印文1枚   │
└──┴──────────┴──────────┴────────┴────────┘
【附表三】本件查獲被告時扣獲之物品，應予沒收部分
┌──┬─────────────────┬─────────────────────┐
│編號│     品                 名        │  備          註                          │
├──┼─────────────────┼─────────────────────┤
│ 一 │桑瑋彤印章1枚                     │供附表一編號十四、十五、十八犯行所用      │
├──┼─────────────────┼─────────────────────┤
│ 二 │李其山印章1枚                     │供附表一編號五、八犯行所用                │
├──┼─────────────────┼─────────────────────┤
│ 三 │張永和印章1枚                     │供附表一編號八、九、十、十二、十四犯行所用│
├──┼─────────────────┼─────────────────────┤
│ 四 │施育仁印章1枚                     │供附表一編號七、十三犯行所用              │
├──┼─────────────────┼─────────────────────┤
│ 五 │林景立印章1枚                     │供附表一編號二、十一、十六犯行所用        │
├──┼─────────────────┼─────────────────────┤
│ 六 │林維真印章1枚                     │供附表一編號十、十一、十四、十五、十六、十│
│    │                                  │八犯行所用                                │
├──┼─────────────────┼─────────────────────┤
│ 七 │吳淑鳳印章1枚                     │供附表一編號十五犯行所用                  │
├──┼─────────────────┼─────────────────────┤
│ 八 │蔡有忠印章1枚                     │供附表一編號十三犯行所用                  │
├──┼─────────────────┼─────────────────────┤
│ 九 │蔡有忠身分證影本1張               │供附表一編號十三犯行所用                  │
├──┼─────────────────┼─────────────────────┤
│ 十 │吳聰敏身分證影本2張               │供附表一編號十九犯行所用                  │
├──┼─────────────────┼─────────────────────┤
│十一│蔡耿榮身分證及健保卡影本2張       │供附表一編號十二、十六犯行所用            │
├──┼─────────────────┼─────────────────────┤
│十二│吳淑鳳身分證及健保卡影本2張       │供附表一編號十五犯行所用                  │
├──┼─────────────────┼─────────────────────┤
│十三│桑瑋彤身分證及健保卡影本4張       │供附表一編號十四、十五、十八犯行所用      │
├──┼─────────────────┼─────────────────────┤
│十四│林維真身分證影本2張               │供附表一編號十、十一、十三、十四、十五、十│
│    │                                  │六、十八犯行所用                          │
└──┴─────────────────┴─────────────────────┘
【附表三之一】本件查獲被告時扣獲之物品，不予沒收部分
┌──┬─────────────────────┬─────────────────┐
│編號│     品                 名                │不沒收理由                        │
├──┼─────────────────────┼─────────────────┤
│ 一 │盧峙尹印章1枚                             │與本件犯行無關                    │
├──┼─────────────────────┼─────────────────┤
│ 二 │何忠憲印章1枚                             │與本件犯行無關                    │
├──┼─────────────────────┼─────────────────┤
│ 三 │何忠憲身分證影本1張                       │與本件犯行無關                    │
├──┼─────────────────────┼─────────────────┤
│ 四 │蔡宗錦773-QBP行車執照影本1張              │與本件犯行無關                    │
├──┼─────────────────────┼─────────────────┤
│ 五 │林維真郵局存摺1本                         │非被告所有                        │
├──┼─────────────────────┼─────────────────┤
│ 六 │1418-US自小客車車籍原始資料1張            │與本件犯行無關                    │
├──┼─────────────────────┼─────────────────┤
│ 七 │3591-UD自小客車新領牌登記書1張            │與本件犯行無關                    │
├──┼─────────────────────┼─────────────────┤
│ 八 │QT-3493自小客車新領牌登記書1張            │與本件犯行無關                    │
└──┴─────────────────────┴─────────────────┘
【附表四】本件查獲共同正犯丁○○時所扣獲之物品
┌──┬───────────────────┬───────────────────┐
│編號│   品                      名         │   備        註                       │
├──┼───────────────────┼───────────────────┤
│一  │黃木森印章1枚                         │供附表一編號十七、十八、十九犯行所用  │
├──┼───────────────────┼───────────────────┤
│二  │估價單1張                             │供附表一編號十八犯行所用              │
├──┼───────────────────┼───────────────────┤
│三  │訂貨明細表1張                         │供附表一編號十八犯行所用              │
├──┼───────────────────┼───────────────────┤
│四  │BENQ廠牌行動電話0000000000手機1支     │與本件犯行無關不予沒收                │
├──┼───────────────────┼───────────────────┤
│五  │摩拖羅拉廠牌行動電話0000000000手機1支 │與本件犯行無關不予沒收                │
└──┴───────────────────┴───────────────────┘

司法院資訊處製作；財團法人民間司法改革基金會備份。
